臺灣臺北地方法院刑事判決　　　　　　　 100年度訴字第23號
　　公　訴　人　臺灣臺北地方法院檢察署檢察官
　　被　　　告　林為蒼
　　選任辯護人　周承武律師
上列被告因違反毒品危害防制條例案件，經檢察官提起公訴（99
年度偵字第27106號），本院判決如下：
    主  文
林為蒼販賣第二級毒品，共貳拾肆罪，均累犯，各處如附表壹所
示之刑（包括從刑；如附表壹附表一至六【所犯罪名與所科之刑
欄】所載）。應執行有期徒刑肆年陸月。未扣案之販賣第二級毒
品所得共新臺幣壹萬伍仟元均沒收，如全部或一部不能沒收時，
以其財產抵償之。扣案如附表貳編號四、五所示之物均沒收。
    事  實
一、林為蒼（綽號：連長、九老大）前於民國98年間，因違反毒
    品危害防制條例案件，經臺灣板橋地方法院以98年度簡字第
    7248號判決有期徒刑4月確定，甫於99年4月22日因易科罰金
    執行完畢。其明知甲基安非他命係毒品危害防制條例第2條
    第1項第2款列管之第二級毒品，不得販賣、轉讓及持有，竟
    意圖營利，各基於販賣第二級毒品營利之犯意，於99年9至1
    0月間，先自上游毒販陳永波處購入第二級毒品甲基安非他
    命，而於同年9月29日至10月8日期間內，以持門號：000000
    0000號之行動電話為聯絡工具，待雙方以電話（含簡訊）互
    相約定時間、地點及以暗語（例如；「半張」、「1張」、
    「500」、「400」、「1個5」、「1個4」等）溝通所欲需之
    毒品數量或價錢後，俟前往碰面，當場交付毒品及購買毒品
    之款項，而分別將第二級毒品甲基安非他命販賣予林福祥9
    次、范聖凱8次、康淑娥3次、林明義2次、曾科超1次、蔡璟
    祺1次（共24次），並藉以牟利（各次販賣毒品之對象、交
    易時間、方式、地點、交易毒品之重量及價錢、林為蒼販賣
    毒品實際所得款項等，均詳如附表壹附表一至六所示）。
二、嗣經警方於同年11月30日，持搜索票前往其位於臺北縣中和
    市（現已改制為新北市中和區，以下同）南山路62之19號4
    樓住處查獲，當場扣得如附表貳編號一至六所示之物，始循
    線查悉上情。
三、案經臺北縣政府警察局移請臺灣臺北地方法院檢察署檢察官
    偵查起訴。
    理  由
壹、程序部分：
一、按被告以外之人於審判外之陳述，雖不符刑事訴訟法第159
    條之1至第159條之4之規定，而經當事人於審判程序同意作
    為證據，法院審酌該言詞陳述或書面陳述作成時之情況，認
    為適當者，亦得為證據；當事人、代理人或辯護人於法院調
    查證據時，知有刑事訴訟法第159條第1項不得為證據之情形
    ，而未於言詞辯論終結前聲明異議者，視為有前項之同意，
    刑事訴訟法第159條之1、第159條之5第1項、第2項分別定有
    明文。經查，卷證資料中相關之供述證據，並無顯不可信之
    情況，檢察官、被告林為蒼及辯護人於準備程序中對本案下
    列引用之供述證據部分，均表示無意見而同意作為證據（見
    本院卷第68頁），迄於言詞辯論終結前亦無表示異議（見本
    院卷第137至138頁），本院審酌各該證據作成之狀況，各該
    證人均與被告無怨隙，亦無攀誣構陷被告動機，又乃於案發
    後，記憶猶新之際所為陳述，其可信度本屬甚高，故認為以
    之為證據屬適當，揆之前揭規定，本院下列引用之供述證據
    ，均有證據能力。
二、又按通訊監察錄音之譯文，僅屬依據監聽錄音結果予以翻譯
    之文字，固具文書證據之外觀，但實際上仍應認監聽所得之
    錄音帶或光碟，始屬調查犯罪所得之證物，此乃刑事訴訟法
    第165條之1第2項所稱之證物，如其蒐證程式合法，並經合
    法調查，自具證據能力，故檢察官如提出通訊監察錄音之譯
    文為其證據方法，實乃以其監聽所得之錄音帶或光碟，為調
    查犯罪所得之證物，法院本應依刑事訴訟法第165條之1所列
    之方法調查，以判斷該錄音帶或光碟是否與通訊監察錄音之
    譯文相符，而監聽錄音製作之譯文，雖通常為偵查犯罪機關
    單方面製作，然若被告或訴訟關係人對其真實性並無爭執，
    經法院於審判期日提示譯文供當事人辨認、表示意見並為辯
    論者，程式自屬適法（最高法院95年度台上字第295號、94
    年度台上字第4665號判決意旨可資參照）。兼以刑事訴訟之
    目的，首在發現真實，藉以維護社會安全，其手段則應合法
    純潔、公平公正，以保障人權；倘證據之取得係依法定程序
    ，法院自應容許該項證據作為認定犯罪事實之依據。則實施
    刑事訴訟之公務員對被告或訴訟關係人施以通訊監察，如係
    依法定程序，而未有妨害憲法第12條所保障人民秘密通訊自
    由之重大違法情事，自不應排除其證據能力。本案所附被告
    使用之0000000000號行動電話，自99年9月28日起至同年10
    月27日止，經本院以99年9月27日核發之99年聲監字第00104
    9號通訊監察書依法監聽，有該通訊監察書存卷可證（見聲
    拘字偵查卷第18頁），既為警方於偵查中，經本院核發通訊
    監察書所為通訊監察行為，應屬合法，其監聽錄音自有證據
    能力；又警方將合法通訊監察所得，如實轉譯為文字之採證
    之程序，亦無不法，而被告及辯護人對卷存通訊監察譯文之
    證據能力均無爭執，是以，該衍生之通訊監察譯文，亦應具
    證據能力。
三、按被告以外之人於審判外之言詞或書面陳述，除法律有規定
    者外，不得作為證據，此刑事訴訟法第159條第1項規定明確
    。卷存本院100年2月15日之公務電話紀錄，係承辦本案之偵
    查佐謝正華於審判外之陳述（見本院卷第98頁），既經被告
    辯護人爭執為無證據能力（見100年3月14日辯護答辯狀所載
    ），爰依刑事訴訟法第159條第1項之規定，認此部分無證據
    能力。
貳、實體部分：
一、訊之被告迭於警詢時、偵查中及本院審理中均坦承上揭販賣
    第二級毒品犯行不諱（見偵二卷第10至26頁、偵三卷第26至
    29頁、本院卷第14頁、第67頁背面、第135至142頁），核與
    證人林福祥、范聖凱、康淑娥、林明義、曾科超、蔡璟祺等
    分別於警詢時或偵查中所為之陳述、證述情節大屬相符，且
    有被告與前揭證人各該毒品交易之通訊監察譯文存卷可資佐
    憑，此外，復有扣案行動電話1支、分裝袋等（以上均詳如
    附表壹【證據】之列載，以及附表貳編號四至五所示）及卷
    存搜索、扣押筆錄、扣押物品目錄表（見偵二卷第60至63頁
    ）等，已足認被告前揭不利於己而出於任意性之自白，應與
    事實相符，而可採信。
二、至被告對各次販賣毒品之重量或價錢部分，其前後供述縱或
    略有不同，然其既已當庭表示對檢察官依各該證人陳證述而
    認定之販毒數量或價格無意見，並為認罪之表示，如前所述
    ，衡之被告係多次且廣泛性之販售毒品，又未存有相關販售
    毒品之書面記錄，本難期其於為警查獲後，尚可鉅細靡遺記
    憶並描述各該販賣毒品之細節無誤，尤以被告亦供稱：我沒
    再秤，都是用大概（重量）；我賣他人計價並不一定，500
    元、1千元都係大約的；大概都是目測，很難確定準確（毒
    品重量）數字；400、500元量差不多，價錢少100元，重量
    是大約的；基本上我大概都是目測，其實也沒有很準確，就
    是不虧本為原則等語（見本院卷第14頁、第139頁至第141頁
    背面），已與其前於警詢時或偵查中曾供稱：500元賣0.2公
    克、1千元賣0.4公克或0.45公克之情節不甚相同，尤以被告
    亦稱其販賣毒品並無如同外面般有一定行情等語（見本院卷
    第141頁背面），可見被告前揭供述，只係其販賣毒品大致
    上之印象標準，故仍應依個案證據認定各該事實，先予說明
    。本院衡諸一般常情，因非法毒品交易價格昂貴，購買毒品
    之人陷於毒癮，無不希望以最少價錢購得最多毒品，對於購
    得毒品數量、價錢斤斤計較，乃人性使然，對每次購入毒品
    之細節記憶較為深刻，又多數購買毒品者未必1次即施用完
    畢，自行秤重分裝小包者亦有甚多，對於每次購入毒品之品
    質、重量等狀況，較多所著墨，大致而言，自應以實際付款
    、取得毒品嗣並施用之前揭證人等之陳證述，經核對各該通
    訊監察譯文內容等卷存證據互為參照，資為認定前揭事實，
    較為合理（本院採認之理由，亦詳如附表壹【證據】所載）
    ，據上，本院認定被告各次販賣第二級毒品之重量及價錢均
    如附表壹【交易第二級毒品之重量及價錢】所示，併此說明
    。
三、而按販賣毒品罪，係行為人明知其為毒品，意圖販賣營利，
    而將毒品購入或賣出，有一於此，其犯罪即屬完成，無須二
    者兼備，此與意圖販賣而持有毒品罪，係指行為人以意圖販
    賣營利以外之原因而持有毒品，其後始起意營利販賣者（如
    因為他人之贈與或寄藏而持有，嗣後始起意為販賣者），並
    不相同。所謂販賣毒品，並不以販入後，復行賣出為必要條
    件，只要以營利為目的，將毒品購入或賣出，有一於此，其
    犯罪就算已經完成，不論販入或賣出之行為，皆屬販賣行為
    一部分；又以，販賣毒品之所謂販賣行為，係行為人基於營
    利之目的，而販入或賣出毒品而言。販賣毒品者，其主觀上
    須有營利之意圖，且客觀上有販賣之行為，即足構成，至於
    實際上是否已經獲利，則非所問。即於有償讓與他人之初，
    係基於營利之意思，並著手實施，而因故無法高於購入之原
    價出售，最後不得不以原價或低於原價讓與他人時，仍屬販
    賣行為。必也始終無營利之意思，縱以原價或低於原價有償
    讓與他人，方難謂為販賣行為，而僅得以轉讓罪論處（最高
    法院88年度台上字第2398號、90年度台上字第1204號、91年
    度台上字第1143號及93年度台上字第1651號判決意旨可供參
    照）。被告坦承其購入毒品時，除有部分留供己用之外，即
    均係以謀利之目的販賣出售毒品，而被告亦已將購入之毒品
    販賣予證人林福祥、范聖凱、康淑娥、林明義、蔡璟祺等人
    ，當認被告確有販賣毒品之意思及行為無疑。至於被告究竟
    自各次販賣之毒品差價中獲利若干？因被告前後對於每次販
    賣之毒品數量或價錢，供述未然一致，其甚至對同次交易，
    於警詢中、偵查時及本院時屢次供述亦有些微不同；又部分
    購毒之證人亦因記憶模糊，或交易毒品時即取概算，致無法
    對此為精確之陳證述，且毒品在我國乃屬違禁物品，無可信
    、公定之市場交易價格可查，不同時機、不同交易對象均會
    導致交易價格之差距，致對如附表壹附表一、五、六等有部
    分被告販售毒品之重量無法確切得悉，進而計算其獲利數額
    之情形，故依最有利於被告之方式，以依卷證資料所認定該
    次交易毒品之重量，計算出被告於各次販毒之利潤，詳如附
    表壹【每次交易利潤之計算】所示。再者，如附表壹附表二
    編號一、二、四、五、七、八之部分，若依被告當庭供述之
    進價（即以1000元購得0.5公克）計算，尚無法從中計出利
    潤，然徵諸販賣毒品者，其主觀上具有營利之意圖，且客觀
    上有販入或賣出毒品之行為，有一於此，其犯罪就已經完成
    ，不以實際獲利為條件，亦即，實際上是否已經獲利，則非
    所問（最高法院99年度台上字第7009號、98年度台上字第55
    34號判決意旨併參），本院斟酌被告於本院時已供稱：其自
    案發當時待業（無業）至今，其自身有施用毒品之習性等語
    （見本院卷第140、142頁），而毒品非法交易本有相當價格
    ，且非價值低廉之物品，衡諸常情，被告為滿足自身毒癮需
    求及生活所需，已有不足，其既於購入之初，除供己所用外
    ，即係意在藉此牟利，本意自非係基於無償或與原購買毒品
    價格相同代價而將特意冒險買入之毒品復提供他人之意思至
    明，況且，一般民眾普遍認知販賣毒品乃屬非法交易，政府
    查緝森嚴，且重罰而不寬貸，被告倘非有利可圖，絕無平白
    甘冒被嚴查重罰高度風險之理，從而，舉凡其有償交易，除
    足反證其確另基於某種非圖利本意之關係外，通常尚難因無
    法查悉其販入價額作為是否高價賣出之比較，諉無營利之意
    思，阻卻販賣犯行之追訴（最高法院87年度台上字第3164判
    決意旨亦採相同見解可參），職是之故，除被告於附表壹附
    表一、附表三至六及附表二編號三、六所示部分，其販賣毒
    品犯行，已逕可依其於本院時之供述（見本院卷第138頁背
    面），計出實際利潤，且無爭議外，另被告於如附表二編號
    一、二、四、五、七、八各次販賣第二級毒品之行為，雖無
    法由前揭方式計出利潤，然而，被告主觀上本即有藉此牟利
    之販賣毒品意圖，且當庭認罪、未曾爭執，依前所述，其於
    販入之初，主觀上應無平白有償轉讓證人范聖凱毒品，不求
    獲利之可能，被告販入毒品之初及於證人范聖凱聯繫欲有償
    出讓予證人范聖凱時，均係基於營利之意思，此由被告與證
    人范聖凱間之通訊監察譯文中，被告或表明需銀貨兩訖，或
    強調（販毒）須划得來之情，證人范聖凱亦一再向被告保證
    不會差一塊半毛、又沒說要欠你等語（見偵一卷第150頁）
    ，益徵被告於附表二編號一、二、四、五、七、八所示部分
    ，並非基於有償轉讓予證人范聖凱毋庸獲利之主觀意思而為
    之，乃因證人范聖凱一再於雙方談好販毒金額後，現場交付
    毒品、價款時卻藉故拖欠，被告迫於人情世故之故，故被告
    於本院時亦稱：係半勉強給證人范聖凱毒品等語（見本院卷
    第14頁），依前說明，縱被告現實上因故無法以高於購入之
    原價出售，致不得不以原價出讓毒品，然被告主觀上自始即
    基於營利之意思販毒，仍屬販賣行為無疑。是固然被告於本
    院審理時否認其向上游毒販購入毒品之價格，通常會因頻繁
    或大量購入，甚或與上游毒販生有交情，而降低購毒成本之
    常態，惟依前所述，被告既非所謂「必也始終無營利之意思
    」之情，業如前述，即無從以轉讓罪論處，且無解於被告販
    賣毒品犯行之刑責，附此說明。
四、綜上所述，本案事證均已臻明確，被告有如附表壹所示之多
    次販賣第二級毒品犯行，均堪以認定，俱應依法論科。
五、論罪科刑之理由
    （一）核被告所為，均係違反毒品危害防制條例第4條第2項
          之販賣第二級毒品罪。
    （二）其販賣前後持有甲基安非他命之低度行為，分別已為
          販賣之高度行為所吸收，均不另論罪。
    （三）其所為販賣第二級毒品罪，共24罪（詳如附表壹所示
          ），均犯意各別，行為互殊，應予分論併罰。
    （四）本件被告所為如附表壹所示各次販賣毒品犯行，均係
          於可得間隔、區別之不同時間所為，且或非同地為之
          ，或非販售予同一對象，自與接續犯之要件不合。且
          按刑法學理上所謂「集合犯」，係指符合犯罪構成要
          件之行為，依其本質、犯罪目的及社會常態觀之，常
          具有反覆或延續實行之特性，此等反覆、延續之行為
          ，於自然意義上雖係複數之行為，但依社會通念，在
          法律上應總括為合一之評價，於立法時乃將之規定為
          獨立之犯罪類型，而為包括之一罪。故是否屬於「集
          合犯」，在主觀上應視其是否出於行為人單一或概括
          之決意或目的，在客觀上則應依其犯罪構成要件類型
          斟酌法律規定之本來意涵、實現該犯罪目的之必要手
          段、社會生活經驗中該犯罪具有反覆或延續實行之常
          態及社會通念等因素，並秉持刑罰公平原則，加以判
          斷。現行刑法上有關販賣之罪（包括販賣毒品、槍械
          、偽藥、禁藥等），在立法者預定之構成要件類型上
          ，並非屬於必須反覆或延續實行始能成立之犯罪。且
          該等販賣行為，常有單一或偶發性販賣之情形，亦非
          絕對具有反覆、延續實行之特徵。而刑法刪除連續犯
          之前，基於概括之犯意而為多次販賣毒品行為，實務
          上向採「連續犯」說，不採「集合犯」說。連續犯刪
          除後，自應將原屬各自獨立評價之數罪，回歸本來應
          賦予複數法律效果之原貌，就多次販賣毒品犯行，採
          一罪一罰原則（最高法院99年度台上字第5699號、97
          年度台上字第99號判決意旨併同參照），本件被告如
          附表壹所示多次販賣第二級毒品犯行，或時間有差距
          ，或對象未相一致，且其供稱係由買家來電向其購毒
          等語，堪認被告每次販毒，係另行起意為之，何況被
          告各次販賣第二級毒品之犯行，若逕論以一罪，反較
          刑法連續犯刪除前之法律適用，失之寬鬆，亦與刑罰
          評價之公平性有違，依前說明，為我國實務不採，據
          上，本件亦無從認係集合犯之一罪，附此敘明。
    （五）又被告前因違反毒品危害防制條例案件，經臺灣板橋
          地方法院以98年度簡字第7248號判決有期徒刑4月確
          定，甫於99年4月22日因易科罰金執行完畢，此有臺
          灣高等法院被告前案紀錄表在卷可稽，其於有期徒刑
          執行完畢後5年內，故意再犯有期徒刑以上刑之本案
          各罪，均為累犯，除法定刑無期徒刑之部分，依刑法
          第65條第1項規定不得加重外，均應依刑法第47條第1
          項規定，加重其刑。
    （六）又按刑法第59條之酌量減輕其刑，必須犯罪另有特殊
          之原因與環境等等，在客觀上足以引起一般同情，認
          為即予宣告法定低度刑期尤嫌過重者，始有其適用（
          最高法院45年台上字第1165號判例要旨參照）。至於
          犯罪之動機、犯罪之手段、犯罪情節輕微、被告無不
          良素行，事後坦承犯罪，態度良好，經濟困難，獨負
          家庭生活等情狀，僅可為法定刑內從輕科刑之標準，
          不得據為酌量減輕之理由（最高法院51年台上字第89
          9號判例、同院70年度台上字第2511號判決、75年度
          台上字第7號判決、77年度台上字第4382號判決、100
          年度台上字第1139號判決、99年度台上字第2550號判
          決要旨亦可參照）。承前所述，被告業有施用毒品惡
          習，當知毒品散播，禍國殃民，其一而再、再而三販
          賣第二級毒品，且販賣次數甚多（共計24次，詳如附
          表壹所示），提供毒品之對象高達6人，所為無異鼓
          勵他人吸毒，已嚴重危害我國國民之身心健康，進而
          影響社會治安之虞，尚難認其所為行止有何在客觀上
          足以引起一般同情，而認為即予宣告毒品危害防制條
          例第4條第2項之法定低度刑期（7年以上有期徒刑）
          尤嫌過重可言，自無刑法第59條所定之酌量減輕其刑
          適用。至於被告辯護人雖主張本件被告犯罪情狀及個
          人家庭狀況等節，據前所述，亦均僅係法定刑內從輕
          科刑之標準，不得據為酌量減輕之理由，併此敘明。
    （七）再按犯毒品危害防制條例第4條至第8條、第10條或第
          11條之罪，供出毒品來源，因而查獲其他正犯或共犯
          者，減輕或免除其刑。犯第4條至第8條之罪於偵查及
          審判中均自白者，減輕其刑，毒品危害防制條例第17
          條規定明確。此謂之自白，乃被告對自己犯罪事實之
          全部或主要構成要件部分，為肯定之供述而言。本件
          被告於偵查及本院審理時均坦認販賣第二級毒品之犯
          行（見偵三卷第28頁、本院卷第14頁、第67頁背面、
          第135頁），爰依毒品危害防制條例第17條第2項規定
          ，減輕其刑，並依法先加（法定本刑為無期徒刑部分
          除外，亦如前述）後減之。至被告及辯護人雖一再主
          張被告有毒品危害防制條例第17條第1項規定之情，
          然按毒品危害防制條例第17條第1項規定，必須警方
          或偵查犯罪機關因被告供出毒品來源，而知悉並據以
          查獲其他正犯或共犯者，始能獲上述減輕或免除其刑
          之寬典。亦即被告供出毒品來源，與警方或偵查犯罪
          機關查獲其他正犯或共犯之間，必須具有因果關係，
          始足以當之。若警方或偵查犯罪機關於被告供出毒品
          來源之前，已經透過其他方式知悉或查獲其他正犯或
          共犯，或被告雖供出毒品來源，但警方或偵查犯罪機
          關並非因其供述而破獲其他正犯或共犯，亦即二者之
          間不具有因果關係者，即與上述規定減輕或免除其刑
          之要件不合（最高法院100年度台上字第451號判決意
          旨參攷）。本件被告雖於99年12月1日警詢中即有供
          稱：其係多次向案外人陳永波購得第二級毒品等語，
          且即指認陳永波（見偵二卷第25至26頁），但關於案
          外人陳永波涉違反毒品危害防制條例犯嫌之部分，乃
          前於同年8至9月間，由臺灣臺北地方法院檢察署檢察
          官指揮臺北縣政府警察局新店分局偵辦時，經依法通
          訊監察時，即已然發覺案外人陳永波涉犯違反毒品危
          害防治條例案件之罪嫌情事，有新北市政府警察局新
          店分局100年3月2日新北警店刑字第1000009334號函
          文可稽（見本院卷第108至123頁），則被告在後之供
          述，與警檢發覺案外人陳永波涉有前揭犯罪嫌疑間究
          否具因果關係，本非無疑，又案外人陳永波現尚亦未
          有蒐證完畢、破獲犯罪而將案移送偵查之情事，除經
          上揭函文中已敘明「仍俟蒐集證據完畢後再報請貴院
          核發搜索票執行查緝到案」等語可徵，亦有案外人陳
          永波之臺灣高等法院被告前案紀錄表存卷可參，益證
          現尚無因被告對案外人陳永波之前揭供述，因而有查
          獲案外人陳永波犯罪之情形。據上，本件並非因為被
          告該次供出其販賣毒品之第二級毒品來源為陳永波一
          事，即有因而已查獲陳永波涉毒品危害防制條例犯罪
          之情至明，被告辯護人對此容有誤會。
    （八）爰審酌被告有前科，其品行、素行狀況，有臺灣高等
          法院被告前案紀錄表可稽，被告有施用第二級毒品劣
          習，有臺灣檢驗科技股份有限公司99年12月15日濫用
          藥物檢驗報告（見偵三卷第89頁）在卷可表，其身受
          毒癮戳害，當深知第二級毒品甲基安非他命具有高度
          成癮性，危害國人身心健康，已為國法所厲禁，竟漠
          視法令禁制，仍為求一己私利，恣意販賣以為牟利，
          其守法觀念欠缺，所為對社會治安所肇危害甚鉅，應
          嚴予非難，兼衡被告之智識程度、生活狀況，其犯罪
          之動機、目的、手段，及其販賣毒品之行為雖無可取
          ，然已坦承犯罪，且深表後悔，已據其供述在卷，又
          本件被告販賣毒品次數雖多，但每次販售之數量，尚
          非甚鉅，獲益亦非鉅額，仍與一般查獲上游毒販大宗
          販出毒品戳害國人健康嚴重之情形非難程度有別，並
          斟酌其犯罪情節、獲利狀況、犯後態度等一切情狀，
          分別量處如附表壹【所犯罪名與所科之刑】所示之刑
          ，以示懲戒。至於檢察官雖當庭對被告具體求處每次
          販賣毒品部分為有期徒刑3年8月，應執行有期徒刑12
          至15年等語（見本院卷第143頁背面）、被告辯護人
          固亦具狀請求對被告本件從輕量刑等語。然本院審酌
          上開各情，已斟酌被告販毒所得及獲利情形，各次販
          賣毒品之對象尚有重複，本件被告犯罪影響層面等，
          仍認以前揭量刑而為適當，附此說明。
    （九）末以，按依毒品危害防制條例第19條第1項：犯同條
          例第4條之罪者，其供犯罪所用或因犯罪所得之財物
          均沒收之，如全部或一部不能沒收時，追徵其價額或
          以其財產抵償之，係採義務沒收主義，故販賣毒品所
          得之金錢，如能認定確係販賣毒品所得之款項，均應
          宣告沒收，不以當場搜獲扣押者為限（最高法院93年
          台上字第2670號判決意旨參照），且按毒品危害防制
          條例第19條第1項所稱之因犯罪所得之財物，係以實
          際所得者為限，苟無所得或尚未取得者，即無從依該
          項規定為沒收、追徵或以其財產抵償之諭知（最高法
          院97年台上字第5770號判決意旨亦可參照）。復依據
          被告於本院審理時供述：林福祥沒欠我錢、范聖凱有
          無欠想不起來、記不清楚、康淑娥有欠但正確數目也
          忘記、林明義也是、曾科超、蔡璟祺都沒欠我錢等語
          （見本院卷第139頁背面至第141頁背面），均無從認
          定被告於如附表壹所示各次販賣毒品時之款項尚未實
          際取得者（本院其餘認定理由均如附表壹附表二【證
          據】部分所載），是以，本件被告販賣第二級毒品實
          際所獲得之價金財物（其各次販毒實際所得，均詳如
          附表壹【犯罪所得】所示），共計有新臺幣1萬5千元
          ，俱係被告販賣毒品所得之財物，雖均未扣案，然揆
          諸前之說明，均應依毒品危害防制條例第19條第1項
          規定宣告沒收之，惟如全部或一部不能沒收時，依同
          條項之規定，應以其財產抵償之。
    （十）扣案物之部分：
          1、按毒品危害防制條例第18條第1項前段規定，查獲
             之第一、二級毒品，不問屬於犯人與否，均沒收
             銷燬之，此所稱「查獲之毒品」，係指被查獲而
             與本案有關之全部毒品而言；至同條例第19條第1
             項所規定，犯第4條至第9條、第12條、第13條或
             第14條第1項、第2項之罪者，其供犯罪所用或因
             犯罪所得之財物均沒收之，所稱「供犯罪所用或
             因犯罪所得之財物」，則係指「查獲毒品以外」
             之其他供犯罪所用或因犯罪所得之財物而言，並
             不包括前揭查獲之毒品，縱該查獲之毒品係供被
             告犯罪所用或屬被告犯罪所得之物，仍應依毒品
             危害防制條例第18條第1項前段規定，諭知沒收並
             銷燬之（最高法院95年台上字第5340號判決意旨
             參照）。
          2、扣案如附表貳編號四所示之行動電話1支（含SIM
             卡1張，門號：0000000000號），業據被告供稱：
             手機為其所有、該門號SIM卡為上游毒販陳永波送
             交其持有及使用，為供其聯絡為本件販賣毒品交
             易所用等語（見偵二卷第11頁、本院卷第137頁）
             ，顯屬被告所有、供犯本件之罪所用之財物，依
             前說明應依毒品危害防制條例第19條第1項規定，
             宣告沒收之。
          3、如附表貳編號五所示之分裝袋1包（共46個），既
             為被告所有，係為供作其販賣毒品時分裝毒品所
             用之物，此經被告亦供稱：須將毒品分裝（小包
             ）始能出售等情（見本院卷第14頁、第137頁、第
             138頁背面），即可知悉，既未使用，應屬被告所
             有，供其預備犯販賣毒品之罪所用，俱應依刑法
             第38條第1項第2款宣告沒收之。
          4、又按被告經法院為有罪之科刑判決或免刑判決時
             ，案內之違禁物或查獲之第一、二級毒品，不問
             屬於犯人與否，亦不論檢察官有無聲請宣告沒收
             ，依主刑與從刑不可分之原則，法院固應依法宣
             告沒收或沒收銷燬之，惟該從刑既係附隨於主刑
             ，若本案扣押之違禁物或查獲之毒品，與被告本
             案所犯並經法院諭知有罪者全然無關，該扣押之
             違禁物或查獲之毒品即不得於該有罪判決之主刑
             下宣告沒收。至於起訴書中一併記載請求宣告沒
             收之旨，應認係檢察官依刑法第40條第2項規定聲
             請法院為單獨宣告沒收之裁定，如「被告別無另
             外被訴與該扣押之違禁物或查獲之毒品有關之他
             案，或該他案已經法院判決無罪」者，即應由法
             院另行製作裁定書，為單獨宣告沒收；從刑既係
             附隨於主刑，若本案扣押之違禁物或查獲之毒品
             ，與被告本案所犯並經法院諭知有罪者全然無關
             ，該扣押之違禁物或查獲之毒品即不得於該有罪
             判決之主刑下宣告沒收（最高法院94年度台上字
             第240號、99年度台上字第7620號判決意旨併同參
             考）。
          5、扣案如附表貳編號一、二、六所示之吸食器及玻
             璃球、殘渣袋等，均為被告為施用第二級毒品所
             用之物，既無其他積極證據證明與被告所為本案
             犯行有關，且此部分業經檢察官另以99年度毒偵
             字第4154號為起訴（甫繫屬於本院100年度易字第
             134號案件，下稱另案），有前揭臺灣高等法院被
             告前案紀錄表可按，自不予宣告沒收之。
          6、扣案如附表貳編號三所示之第二級毒品甲基安非
             他命共3小包，扣除鑑析用罄部分外，其鑑驗賸餘
             之淨重部分，固係第二級毒品，本應依毒品危害
             防制條例第18條第1項前段規定宣告沒收銷燬之（
             與包裝上揭甲基安非他命之塑膠袋之外包裝係用
             於包裹毒品，防其裸露、潮濕，並便於攜帶，可
             與毒品分離，因係供被告為本件販賣第二級毒品
             犯行所用，且為被告所有之物，固應依刑法第38
             條第1項第2款併為沒收），但前揭毒品均係被告
             留作自行施用，且為被告於另案施用之所餘等情
             ，已經被告歷次陳述在卷（見本院卷第14頁背面
             、第137頁），兼衡本件被告確有施用第二級毒品
             之習性，有前述濫用藥物檢驗報告（見偵三卷第8
             9頁）在卷可查，其前揭供述情節，自非無據，既
             無證據可認此亦係被告販入供為販賣以牟利之用
             ，核與本件犯罪無涉，本應由另案處理，檢察官
             雖於100年3月4日出具之補充理由書對此聲請沒收
             銷燬之，惟依前開說明，此部分與被告本案所犯
             經諭知有罪部分既然無關，相關之另案又未經法
             院判決無罪，即無從為沒收之諭知，附此說明。
          7、至扣案如附表貳編號七至九所示之物，均為證人
             林福祥所有，非被告所有之物，有扣押物品目錄
             表可證，其中，附表貳編號七所示第二級毒品，
             證人林福祥業已於警詢時表示乃於99年11月26日
             18至19時許向被告購入，其於同月28日施用毒品
             等語（見偵三卷第43頁），其陳述之購毒時間，
             核與本件犯罪事實顯無關涉，應屬證人林福祥另
             外涉違反毒品危害防治條例（施用毒品）案件之
             證據，理應由該案依法另為處理，亦爰不為沒收
             （銷燬）之諭知，併此敘明。
據上論斷，應依刑事訴訟法第299條第1項前段，毒品危害防制條
例第4條第2項、第17條第2項、第19條第1項，刑法第11條、第47
條第1項、第51條第5款、第38條第1項第2款，判決如主文。
本案經檢察官高一書到庭執行職務。
中    華    民    國   100    年    3     月    31    日
                    刑事第八庭  審判長法  官    徐千惠
                                      法  官    古瑞君
                                      法  官    陳雯珊
以上正本證明與原本無異。
如不服本判決應於收受送達後10日內向本院提出上訴書狀，並應
敘述具體理由；其未敘述上訴理由者，應於上訴期間屆滿後20日
內向本院補提理由書（均須按他造當事人之人數附繕）「切勿逕
送上級法院」。
                                      書記官    高心羽
中    華    民    國   100    年    4     月    1     日
附表
附表壹
（以下總計24次、犯罪所得總計為新臺幣15000元，並依販賣毒
品對象區分為附表一至六所示）
【附表一】交易對象：林福祥
┌─┬────┬────┬───┬──────────┬───────────┬───────┐
│編│  時間  │交易之第│交易之│ 每次交易利潤之計算 │         證據         │所犯罪名與所科│
│  │        │二級毒品│方式、│                    │                      │之刑          │
│號│        │之重量及│地點  │（獲利計算式依被告  │                      │              │
│  │        │價錢    │      │ 供述之進價計算）   │                      │              │
│  │        │（公克、│      ├──────────┤                      │              │
│  │        │新臺幣）│      │     犯罪所得       │                      │              │
│  │        │        │      │    （新臺幣）      │                      │              │
│  │        │        │      │                    │                      │              │
│  │        │        │      │                    │                      │              │
├─┼────┼────┼───┼──────────┼─────┬─────┼───────┤
│一│99年9月 │1包0.25 │以電話│被告取得毒品價格每0.│1.被告之供│新北市政府│林為蒼販賣第二│
│  │29日12時│公克    │聯絡，│5公克1000元（即1公克│  述及自白│警察局新店│級毒品，累犯，│
│  │54分許  │1000元  │約在臺│2000元）            │  （見偵三│分局99年12│處有期徒刑年│
│  │        │        │北縣中│                    │  卷第27頁│月29日新北│捌月。未扣案之│
│  │        │        │和市（│                    │  、本院卷│警店刑字第│販毒所得新臺幣│
│  │        │        │現已改│獲利500元，計算式為 │  第14頁、│0000000000│壹仟元沒收，如│
│  │        │        │制為新│1000－（2000×0.25）│  第138頁 │號函暨所附│全部或一部不能│
│  │        │        │北市中│＝500元             │  背面至第│之臺灣檢驗│沒收時，以其財│
│  │        │        │和區，│                    │  142頁） │科技股份有│產抵償之。扣案│
│  │        │        │以下均├──────────┤          │限公司99年│如附表貳編號四│
│  │        │        │同）南│實際犯罪所得：1000元│2.證人林福│12月15日UL│、五所示之物均│
│  │        │        │山路62│                    │  祥於警詢│/2010/C022│沒收。        │
│  │        │        │之19號│                    │  時之陳述│4012濫用藥│              │
│  │        │        │4樓之 │                    │  、偵查中│物檢驗報告│              │
│  │        │        │樓下  │                    │  之具結證│（見本院卷│              │
│  │        │        │      │                    │  述（見偵│第40-41頁 │              │
│  │        │        │      │                    │  三卷第45│、第53頁）│              │
│  │        │        │      │                    │  、第78頁│          │              │
│  │        │        │      │                    │   ）     │【內容為：│              │
│  │        │        │      │                    │          │檢體編號G0│              │
│  │        │        │      │                    │3.99年9月2│990530（證│              │
│  │        │        │      │                    │  9日通訊 │人林福祥）│              │
│  │        │        │      │                    │  監察譯文│呈安非他命│              │
│  │        │        │      │                    │ （見偵一 │類陽性反應│              │
│  │        │        │      │                    │  卷第99頁│】        │              │
│  │        │        │      │                    │  ）      │          │              │
│  │        │        │      │                    │          │          │              │
│  │        │        │      │                    │          │          │              │
├─┼────┼────┼───┼──────────┼─────┤          ├───────┤
│二│99年10月│1包0.1  │以電話│被告取得毒品價格每0.│1.被告之供│          │林為蒼販賣第二│
│  │2日15時 │公克    │聯絡，│5公克1000元（即1公克│  述及自白│          │級毒品，累犯，│
│  │57分許至│500元   │約在臺│2000元）            │  （見偵三│          │處有期徒刑年│
│  │16時許  │        │北縣中│                    │  卷第27頁│          │柒月。未扣案之│
│  │        │        │和市南│獲利300元，計算式為 │  、本院卷│          │販毒所得新臺幣│
│  │        │        │山路62│500－（2000×0.1）＝│  第14頁、│          │伍佰元沒收，如│
│  │        │        │之19號│300元               │  第138頁 │          │全部或一部不能│
│  │        │        │4樓附 ├──────────┤  背面至第│          │沒收時，以其財│
│  │        │        │近某網│實際犯罪所得：500元 │  142頁） │          │產抵償之。扣案│
│  │        │        │咖    │                    │          │          │如附表貳編號四│
│  │        │        │      │                    │2.證人林福│          │、五所示之物均│
│  │        │        │      │                    │  祥於偵查│          │沒收。        │
│  │        │        │      │                    │  中之具結│          │              │
│  │        │        │      │                    │  證述（見│          │              │
│  │        │        │      │                    │  偵三卷第│          │              │
│  │        │        │      │                    │  78頁）  │          │              │
│  │        │        │      │                    │          │          │              │
│  │        │        │      │                    │3.99年10月│          │              │
│  │        │        │      │                    │  2日通訊 │          │              │
│  │        │        │      │                    │  監察譯文│          │              │
│  │        │        │      │                    │ （見偵一 │          │              │
│  │        │        │      │                    │  卷第99頁│          │              │
│  │        │        │      │                    │  ）      │          │              │
│  │        │        │      │                    │          │          │              │
├─┼────┼────┼───┼──────────┼─────┤          ├───────┤
│三│99年10月│1 包約0.│以電話│被告取得毒品價格每0.│1.被告之供│          │林為蒼販賣第二│
│  │3日17時 │05至0.07│聯絡，│5公克1000元（即1公克│  述及自白│          │級毒品，累犯，│
│  │14分許至│公克    │約在臺│2000元）            │  （見偵三│          │處有期徒刑年│
│  │35分許  │500元   │北縣板│                    │  卷第27頁│          │柒月。未扣案之│
│  │        │        │橋市（│獲利至少 360 元，計 │  、本院卷│          │販毒所得新臺幣│
│  │        │        │現以改│算式 500 －（ 2000  │  第14頁、│          │伍佰元沒收，如│
│  │        │        │制為新│× 0.07）＝ 360 元  │  第138頁 │          │全部或一部不能│
│  │        │        │北市板│                    │  背面至第│          │沒收時，以其財│
│  │        │        │橋區，├──────────┤  142頁） │          │產抵償之。扣案│
│  │        │        │以下均│實際犯罪所得：500元 │          │          │如附表貳編號四│
│  │        │        │同）之│                    │          │          │、五所示之物均│
│  │        │        │新埔捷│                    │          │          │沒收。        │
│  │        │        │運站5 │                    │2.證人林福│          │              │
│  │        │        │號出口│                    │  祥於警詢│          │              │
│  │        │        │      │                    │  時之陳述│          │              │
│  │        │        │      │                    │  、偵查中│          │              │
│  │        │        │      │                    │  之具結證│          │              │
│  │        │        │      │                    │  述（見偵│          │              │
│  │        │        │      │                    │  三卷第46│          │              │
│  │        │        │      │                    │  、第78頁│          │              │
│  │        │        │      │                    │   ）     │          │              │
│  │        │        │      │                    │          │          │              │
│  │        │        │      │                    │3.99年10月│          │              │
│  │        │        │      │                    │  3日通訊 │          │              │
│  │        │        │      │                    │  監察譯文│          │              │
│  │        │        │      │                    │ （見偵一 │          │              │
│  │        │        │      │                    │  卷第100 │          │              │
│  │        │        │      │                    │  頁）    │          │              │
│  │        │        │      │                    │          │          │              │
│  │        │        │      │                    │4.依證人林│          │              │
│  │        │        │      │                    │  福祥於偵│          │              │
│  │        │        │      │                    │  查中結證│          │              │
│  │        │        │      │                    │  稱：以50│          │              │
│  │        │        │      │                    │  0元購得0│          │              │
│  │        │        │      │                    │  .05至0.0│          │              │
│  │        │        │      │                    │  7公克（ │          │              │
│  │        │        │      │                    │  見偵三卷│          │              │
│  │        │        │      │                    │  第78頁）│          │              │
│  │        │        │      │                    │  ，故依此│          │              │
│  │        │        │      │                    │  認定，並│          │              │
│  │        │        │      │                    │  以最有利│          │              │
│  │        │        │      │                    │  於被告之│          │              │
│  │        │        │      │                    │  認定販毒│          │              │
│  │        │        │      │                    │  利潤。  │          │              │
│  │        │        │      │                    │          │          │              │
├─┼────┼────┼───┼──────────┼─────┤          ├───────┤
│四│99年10月│1包0.25 │以電話│被告取得毒品價格每0.│1.被告之供│          │林為蒼販賣第二│
│  │8日16時 │公克    │聯絡，│5公克1000元（即1公克│  述及自白│          │級毒品，累犯，│
│  │許至18  │1000元  │約在臺│2000元）            │  （見偵三│          │處有期徒刑年│
│  │時46分許│        │北縣中│                    │  卷第27頁│          │捌月。未扣案之│
│  │        │        │和市之│獲利500元，計算式為1│  、本院卷│          │販毒所得新臺幣│
│  │        │        │景安捷│000－（2000×0.25） │  第14頁、│          │壹仟元沒收，如│
│  │        │        │運站出│＝500元             │  第138頁 │          │全部或一部不能│
│  │        │        │口    ├──────────┤  背面至第│          │沒收時，以其財│
│  │        │        │      │實際犯罪所得：1000元│  142頁） │          │產抵償之。扣案│
│  │        │        │      │                    │          │          │如附表貳編號四│
│  │        │        │      │                    │2.證人林福│          │、五所示之物均│
│  │        │        │      │                    │  祥於警詢│          │沒收。        │
│  │        │        │      │                    │  中之陳述│          │              │
│  │        │        │      │                    │  、偵查中│          │              │
│  │        │        │      │                    │  之具結證│          │              │
│  │        │        │      │                    │  述（見偵│          │              │
│  │        │        │      │                    │  三卷第46│          │              │
│  │        │        │      │                    │  、第78頁│          │              │
│  │        │        │      │                    │  ）      │          │              │
│  │        │        │      │                    │          │          │              │
│  │        │        │      │                    │3.99年10月│          │              │
│  │        │        │      │                    │  8日通訊 │          │              │
│  │        │        │      │                    │  監察譯文│          │              │
│  │        │        │      │                    │ （見偵一 │          │              │
│  │        │        │      │                    │  卷第101 │          │              │
│  │        │        │      │                    │  頁）    │          │              │
├─┼────┼────┼───┼──────────┼─────┤          ├───────┤
│五│99年10月│1包0.05 │以電話│被告取得毒品價格每0.│1.被告之供│          │林為蒼販賣第二│
│  │10日21時│公克    │聯絡，│5公克1000元（即1公克│  述及自白│          │級毒品，累犯，│
│  │6分許至2│500元   │約在臺│2000元）            │  （見偵三│          │處有期徒刑年│
│  │2時25分 │        │北縣中│                    │  卷第27頁│          │柒月。未扣案之│
│  │許      │        │和市南│獲利400元，計算式為5│  、本院卷│          │販毒所得新臺幣│
│  │        │        │山路62│00－（2000×0.05 ） │  第14頁、│          │伍佰元沒收，如│
│  │        │        │之19號│＝400元             │  第138頁 │          │全部或一部不能│
│  │        │        │4 樓住├──────────┤  背面至第│          │沒收時，以其財│
│  │        │        │處    │實際犯罪所得：500元 │  142頁） │          │產抵償之。扣案│
│  │        │        │      │                    │          │          │如附表貳編號四│
│  │        │        │      │                    │2.證人林福│          │、五所示之物均│
│  │        │        │      │                    │  祥於警詢│          │沒收。        │
│  │        │        │      │                    │  中之陳述│          │              │
│  │        │        │      │                    │  、偵查中│          │              │
│  │        │        │      │                    │  之具結證│          │              │
│  │        │        │      │                    │  述（見偵│          │              │
│  │        │        │      │                    │  三卷第46│          │              │
│  │        │        │      │                    │  頁、第78│          │              │
│  │        │        │      │                    │  頁）    │          │              │
│  │        │        │      │                    │          │          │              │
│  │        │        │      │                    │3.99年10月│          │              │
│  │        │        │      │                    │  10日通訊│          │              │
│  │        │        │      │                    │  監察譯文│          │              │
│  │        │        │      │                    │ （見偵一 │          │              │
│  │        │        │      │                    │  卷第101 │          │              │
│  │        │        │      │                    │  頁）    │          │              │
│  │        │        │      │                    │          │          │              │
│  │        │        │      │                    │4 證人林福│          │              │
│  │        │        │      │                    │  祥於警詢│          │              │
│  │        │        │      │                    │  時雖只陳│          │              │
│  │        │        │      │                    │  稱：該次│          │              │
│  │        │        │      │                    │  拿不到0.│          │              │
│  │        │        │      │                    │  1公克毒 │          │              │
│  │        │        │      │                    │  品等語，│          │              │
│  │        │        │      │                    │  但於偵查│          │              │
│  │        │        │      │                    │  中業證稱│          │              │
│  │        │        │      │                    │  ：以1千 │          │              │
│  │        │        │      │                    │  元買0.05│          │              │
│  │        │        │      │                    │  公克等語│          │              │
│  │        │        │      │                    │  明確（見│          │              │
│  │        │        │      │                    │  偵三卷第│          │              │
│  │        │        │      │                    │  78頁），│          │              │
│  │        │        │      │                    │  故應依此│          │              │
│  │        │        │      │                    │  詳確之證│          │              │
│  │        │        │      │                    │  述認定本│          │              │
│  │        │        │      │                    │  次確切之│          │              │
│  │        │        │      │                    │  毒品交易│          │              │
│  │        │        │      │                    │  重量。  │          │              │
│  │        │        │      │                    │          │          │              │
├─┼────┼────┼───┼──────────┼─────┤          ├───────┤
│六│99年10月│1包約   │以電話│被告取得毒品價格每0.│1.被告之供│          │林為蒼販賣第二│
│  │11日22時│0.05公克│聯絡，│5公克1000元（即1公克│  述及自白│          │級毒品，累犯，│
│  │6分許至 │500元   │約在臺│2000元）            │ （見偵三 │          │處有期徒刑年│
│  │22時28  │        │北縣中│                    │  卷第27頁│          │柒月。未扣案之│
│  │分許    │        │和市之│獲利400元，計算式為5│  、本院卷│          │販毒所得新臺幣│
│  │        │        │景安捷│00－（2000×0.05）＝│  第14頁、│          │伍佰元沒收，如│
│  │        │        │運站附│400元               │  第138頁 │          │全部或一部不能│
│  │        │（起訴書│近之某├──────────┤  背面至第│          │沒收時，以其財│
│  │        │誤載為0.│火鍋店│實際犯罪所得：500元 │  142頁） │          │產抵償之。扣案│
│  │        │25公克）│      │                    │          │          │如附表貳編號四│
│  │        │        │      │                    │2.證人林福│          │、五所示之物均│
│  │        │        │      │                    │  祥於警詢│          │沒收。        │
│  │        │        │      │                    │  中之陳述│          │              │
│  │        │        │      │                    │  、偵查中│          │              │
│  │        │        │      │                    │  之具結證│          │              │
│  │        │        │      │                    │  述（見偵│          │              │
│  │        │        │      │                    │  三卷第46│          │              │
│  │        │        │      │                    │  頁、第78│          │              │
│  │        │        │      │                    │  頁及背面│          │              │
│  │        │        │      │                    │  ）      │          │              │
│  │        │        │      │                    │          │          │              │
│  │        │        │      │                    │3.99年10月│          │              │
│  │        │        │      │                    │  11日通訊│          │              │
│  │        │        │      │                    │  監察譯文│          │              │
│  │        │        │      │                    │ （見偵一 │          │              │
│  │        │        │      │                    │  卷第102 │          │              │
│  │        │        │      │                    │  頁〈即偵│          │              │
│  │        │        │      │                    │  二卷第17│          │              │
│  │        │        │      │                    │  7頁〉） │          │              │
│  │        │        │      │                    │4.證人林福│          │              │
│  │        │        │      │                    │  祥於警詢│          │              │
│  │        │        │      │                    │  時雖稱：│          │              │
│  │        │        │      │                    │  1千元買 │          │              │
│  │        │        │      │                    │  0.3公克 │          │              │
│  │        │        │      │                    │  毒品，但│          │              │
│  │        │        │      │                    │  於偵查中│          │              │
│  │        │        │      │                    │  業稱：以│          │              │
│  │        │        │      │                    │  500 元買│          │              │
│  │        │        │      │                    │  重量還不│          │              │
│  │        │        │      │                    │  到0.05公│          │              │
│  │        │        │      │                    │  克等語（│          │              │
│  │        │        │      │                    │  見偵三卷│          │              │
│  │        │        │      │                    │  第78頁）│          │              │
│  │        │        │      │                    │  ，佐以該│          │              │
│  │        │        │      │                    │  次通訊監│          │              │
│  │        │        │      │                    │  察譯文內│          │              │
│  │        │        │      │                    │  容為：要│          │              │
│  │        │        │      │                    │  「東西」│          │              │
│  │        │        │      │                    │  （毒品）│          │              │
│  │        │        │      │                    │  「半張」│          │              │
│  │        │        │      │                    │  （500元 │          │              │
│  │        │        │      │                    │   ），據 │          │              │
│  │        │        │      │                    │  上應認定│          │              │
│  │        │        │      │                    │  該次交易│          │              │
│  │        │        │      │                    │  毒品數量│          │              │
│  │        │        │      │                    │  以證人林│          │              │
│  │        │        │      │                    │  福祥在偵│          │              │
│  │        │        │      │                    │  查時之證│          │              │
│  │        │        │      │                    │  述符合真│          │              │
│  │        │        │      │                    │  實，而為│          │              │
│  │        │        │      │                    │  可採。  │          │              │
│  │        │        │      │                    │  至於被告│          │              │
│  │        │        │      │                    │  雖曾供述│          │              │
│  │        │        │      │                    │  該次係以│          │              │
│  │        │        │      │                    │  1千元出 │          │              │
│  │        │        │      │                    │  售0.4公 │          │              │
│  │        │        │      │                    │  克，因與│          │              │
│  │        │        │      │                    │  前述證人│          │              │
│  │        │        │      │                    │  及通訊監│          │              │
│  │        │        │      │                    │  察譯文內│          │              │
│  │        │        │      │                    │  容不一，│          │              │
│  │        │        │      │                    │  認無可採│          │              │
│  │        │        │      │                    │  。檢察官│          │              │
│  │        │        │      │                    │  起訴書雖│          │              │
│  │        │        │      │                    │  載為0.25│          │              │
│  │        │        │      │                    │  公克，顯│          │              │
│  │        │        │      │                    │  為誤載（│          │              │
│  │        │        │      │                    │  詳後敘）│          │              │
│  │        │        │      │                    │  ，應予更│          │              │
│  │        │        │      │                    │  正。    │          │              │
│  │        │        │      │                    │          │          │              │
│  │        │        │      │                    │5 又依證人│          │              │
│  │        │        │      │                    │  林福祥於│          │              │
│  │        │        │      │                    │  偵查中結│          │              │
│  │        │        │      │                    │  證稱：以│          │              │
│  │        │        │      │                    │  500元買 │          │              │
│  │        │        │      │                    │  不到0.05│          │              │
│  │        │        │      │                    │  公克等語│          │              │
│  │        │        │      │                    │  （見偵三│          │              │
│  │        │        │      │                    │  卷第78頁│          │              │
│  │        │        │      │                    │  ），且檢│          │              │
│  │        │        │      │                    │  察官於起│          │              │
│  │        │        │      │                    │  訴書記載│          │              │
│  │        │        │      │                    │  之0.25公│          │              │
│  │        │        │      │                    │  克，經查│          │              │
│  │        │        │      │                    │  全卷，並│          │              │
│  │        │        │      │                    │  無所據，│          │              │
│  │        │        │      │                    │  應係顯然│          │              │
│  │        │        │      │                    │  之誤載，│          │              │
│  │        │        │      │                    │  故應依前│          │              │
│  │        │        │      │                    │  揭證人之│          │              │
│  │        │        │      │                    │  證述，認│          │              │
│  │        │        │      │                    │  定此次販│          │              │
│  │        │        │      │                    │  賣約0.05│          │              │
│  │        │        │      │                    │  公克。  │          │              │
├─┼────┼────┼───┼──────────┼─────┤          ├───────┤
│七│99年10月│1 包約0.│以電話│被告取得毒品價格每0.│1.被告之供│          │林為蒼販賣第二│
│  │12日19時│05公克  │聯絡，│5公克1000元（即1公  │  述及自白│          │級毒品，累犯，│
│  │59分許  │500元   │約在臺│克2000元）          │  （見偵三│          │處有期徒刑年│
│  │        │        │北市之│                    │  卷第27頁│          │柒月。未扣案之│
│  │        │        │古亭捷│                    │  、本院卷│          │販毒所得新臺幣│
│  │        │        │運站  │獲利計算式為500－（2│  第14頁、│          │伍佰元沒收，如│
│  │        │        │      │000×0.05）＝400元  │  第138頁 │          │全部或一部不能│
│  │        │        │      │                    │  背面至第│          │沒收時，以其財│
│  │        │        │      ├──────────┤  142頁） │          │產抵償之。扣案│
│  │        │        │      │實際犯罪所得：500元 │          │          │如附表貳編號四│
│  │        │        │      │                    │2.證人林福│          │、五所示之物均│
│  │        │        │      │                    │  祥於警詢│          │沒收。        │
│  │        │        │      │                    │  、偵查中│          │              │
│  │        │        │      │                    │  之具結證│          │              │
│  │        │        │      │                    │  述（見偵│          │              │
│  │        │        │      │                    │  三卷第78│          │              │
│  │        │        │      │                    │  頁背面）│          │              │
│  │        │        │      │                    │3.99年10月│          │              │
│  │        │        │      │                    │  12日通訊│          │              │
│  │        │        │      │                    │  監察譯文│          │              │
│  │        │        │      │                    │  （見偵一│          │              │
│  │        │        │      │                    │  卷第103 │          │              │
│  │        │        │      │                    │  至104頁 │          │              │
│  │        │        │      │                    │  ）      │          │              │
│  │        │        │      │                    │          │          │              │
│  │        │        │      │                    │4 證人林福│          │              │
│  │        │        │      │                    │  祥於偵查│          │              │
│  │        │        │      │                    │  中已證稱│          │              │
│  │        │        │      │                    │  ：拿500 │          │              │
│  │        │        │      │                    │  元買毒品│          │              │
│  │        │        │      │                    │  大約0.05│          │              │
│  │        │        │      │                    │  公克，之│          │              │
│  │        │        │      │                    │  前在警詢│          │              │
│  │        │        │      │                    │  時說 1千│          │              │
│  │        │        │      │                    │  元1包係 │          │              │
│  │        │        │      │                    │  說錯的等│          │              │
│  │        │        │      │                    │  語無誤（│          │              │
│  │        │        │      │                    │  見偵三卷│          │              │
│  │        │        │      │                    │  第78頁背│          │              │
│  │        │        │      │                    │  面），既│          │              │
│  │        │        │      │                    │  經檢察官│          │              │
│  │        │        │      │                    │  依此認定│          │              │
│  │        │        │      │                    │  ，載於起│          │              │
│  │        │        │      │                    │  訴書，而│          │              │
│  │        │        │      │                    │  為被告當│          │              │
│  │        │        │      │                    │  庭表示認│          │              │
│  │        │        │      │                    │  罪在卷，│          │              │
│  │        │        │      │                    │  如前所述│          │              │
│  │        │        │      │                    │  ，已足認│          │              │
│  │        │        │      │                    │  定該次購│          │              │
│  │        │        │      │                    │  毒之金額│          │              │
│  │        │        │      │                    │  、數量應│          │              │
│  │        │        │      │                    │  為500元 │          │              │
│  │        │        │      │                    │  、約0.05│          │              │
│  │        │        │      │                    │  公克。  │          │              │
│  │        │        │      │                    │          │          │              │
├─┼────┼────┼───┼──────────┼─────┤          ├───────┤
│八│99年10月│1包約0.1│以電話│被告取得毒品價格每0.│1.被告之供│          │林為蒼販賣第二│
│  │20日15  │公克    │聯絡，│5公克1000元（即1公克│  述及自白│          │級毒品，累犯，│
│  │時53分許│500元   │約在臺│2000元）            │  （見偵三│          │處有期徒刑年│
│  │至19時33│        │北縣中│                    │  卷第27頁│          │柒月。未扣案之│
│  │分許    │        │和市南│獲利300元，計算式為 │  、本院卷│          │販毒所得新臺幣│
│  │        │        │山路62│500－（2000×0.1 ） │  第14頁、│          │伍佰元沒收，如│
│  │        │        │之19號│＝300元             │  第138頁 │          │全部或一部不能│
│  │        │        │4樓樓 │                    │  背面至第│          │沒收時，以其財│
│  │        │        │下    │                    │  142頁） │          │產抵償之。扣案│
│  │        │        │      ├──────────┤          │          │如附表貳編號四│
│  │        │        │      │實際犯罪所得：500元 │2.證人林福│          │、五所示之物均│
│  │        │        │      │                    │  祥於偵查│          │沒收。        │
│  │        │        │      │                    │  中之具結│          │              │
│  │        │        │      │                    │  證述（見│          │              │
│  │        │        │      │                    │  偵三卷第│          │              │
│  │        │        │      │                    │  78頁背面│          │              │
│  │        │        │      │                    │  、第84頁│          │              │
│  │        │        │      │                    │  ）      │          │              │
│  │        │        │      │                    │          │          │              │
│  │        │        │      │                    │3.99年10月│          │              │
│  │        │        │      │                    │  20日通訊│          │              │
│  │        │        │      │                    │  監察譯文│          │              │
│  │        │        │      │                    │  （見偵一│          │              │
│  │        │        │      │                    │  卷第105 │          │              │
│  │        │        │      │                    │  頁）    │          │              │
│  │        │        │      │                    │          │          │              │
│  │        │        │      │                    │4 依證人林│          │              │
│  │        │        │      │                    │  福祥於偵│          │              │
│  │        │        │      │                    │  查中結證│          │              │
│  │        │        │      │                    │  稱：以50│          │              │
│  │        │        │      │                    │  0元買不 │          │              │
│  │        │        │      │                    │  到0.1公 │          │              │
│  │        │        │      │                    │  克等語（│          │              │
│  │        │        │      │                    │  見偵三卷│          │              │
│  │        │        │      │                    │  第78頁）│          │              │
│  │        │        │      │                    │  ，故以最│          │              │
│  │        │        │      │                    │  有利於被│          │              │
│  │        │        │      │                    │  告之認定│          │              │
│  │        │        │      │                    │  此次販賣│          │              │
│  │        │        │      │                    │  約 0.1公│          │              │
│  │        │        │      │                    │  克。    │          │              │
│  │        │        │      │                    │          │          │              │
│  │        │        │      │                    │          │          │              │
├─┼────┼────┼───┼──────────┼─────┤          ├───────┤
│九│99年10月│1包約0.2│以電話│被告取得毒品價格每0.│1.被告之供│          │林為蒼販賣第二│
│  │22日15時│5公克   │聯絡，│5公克1000元（即1公克│  述及自白│          │級毒品，累犯，│
│  │28分許至│1000元  │約在臺│2000元）            │ （見偵三 │          │處有期徒刑年│
│  │18時30  │        │北市之│                    │  卷第27頁│          │捌月。未扣案之│
│  │分許    │        │新光三│獲利500元，計算式為1│  、本院卷│          │販毒所得新臺幣│
│  │        │        │越百貨│000－（2000×0.25） │  第14頁、│          │壹仟元沒收，如│
│  │        │        │站前店│＝500元             │  第138頁 │          │全部或一部不能│
│  │        │        │旁    ├──────────┤  背面至第│          │沒收時，以其財│
│  │        │        │      │實際犯罪所得：1000元│  142頁） │          │產抵償之。扣案│
│  │        │        │      │                    │          │          │如附表貳編號四│
│  │        │        │      │                    │2.證人林福│          │、五所示之物均│
│  │        │        │      │                    │  祥於警詢│          │沒收。        │
│  │        │        │      │                    │  中之陳述│          │              │
│  │        │        │      │                    │  、偵查中│          │              │
│  │        │        │      │                    │  之具結證│          │              │
│  │        │        │      │                    │  述（見偵│          │              │
│  │        │        │      │                    │  三卷第49│          │              │
│  │        │        │      │                    │  頁、第78│          │              │
│  │        │        │      │                    │  頁背面、│          │              │
│  │        │        │      │                    │  第84頁）│          │              │
│  │        │        │      │                    │          │          │              │
│  │        │        │      │                    │3.99年10月│          │              │
│  │        │        │      │                    │  22日通訊│          │              │
│  │        │        │      │                    │  監察譯文│          │              │
│  │        │        │      │                    │  （見偵一│          │              │
│  │        │        │      │                    │  卷第105 │          │              │
│  │        │        │      │                    │  至106頁 │          │              │
│  │        │        │      │                    │  ）      │          │              │
│  │        │        │      │                    │          │          │              │
│  │        │        │      │                    │4 被告前雖│          │              │
│  │        │        │      │                    │  於偵查中│          │              │
│  │        │        │      │                    │  供述：該│          │              │
│  │        │        │      │                    │  次賣 1公│          │              │
│  │        │        │      │                    │  克毒品2 │          │              │
│  │        │        │      │                    │  千元等語│          │              │
│  │        │        │      │                    │  （見偵三│          │              │
│  │        │        │      │                    │  卷第27頁│          │              │
│  │        │        │      │                    │  ），但依│          │              │
│  │        │        │      │                    │  證人林福│          │              │
│  │        │        │      │                    │  祥於偵查│          │              │
│  │        │        │      │                    │  中結證稱│          │              │
│  │        │        │      │                    │  ：原約定│          │              │
│  │        │        │      │                    │  買 2 千 │          │              │
│  │        │        │      │                    │  元，但被│          │              │
│  │        │        │      │                    │  告帶的量│          │              │
│  │        │        │      │                    │  不夠，只│          │              │
│  │        │        │      │                    │  收我 1張│          │              │
│  │        │        │      │                    │ （1千元）│          │              │
│  │        │        │      │                    │  ，且被告│          │              │
│  │        │        │      │                    │  帶的量還│          │              │
│  │        │        │      │                    │  不到0.25│          │              │
│  │        │        │      │                    │  公克等語│          │              │
│  │        │        │      │                    │  （見偵三│          │              │
│  │        │        │      │                    │  卷第84頁│          │              │
│  │        │        │      │                    │  ），應以│          │              │
│  │        │        │      │                    │  證人林福│          │              │
│  │        │        │      │                    │  祥已為具│          │              │
│  │        │        │      │                    │  體之證述│          │              │
│  │        │        │      │                    │  內容，較│          │              │
│  │        │        │      │                    │  為可採；│          │              │
│  │        │        │      │                    │  並依最有│          │              │
│  │        │        │      │                    │  利被告之│          │              │
│  │        │        │      │                    │  認定此次│          │              │
│  │        │        │      │                    │  販賣約0.│          │              │
│  │        │        │      │                    │  25公克。│          │              │
├─┴────┴────┴───┴──────────┴─────┴─────┴───────┤
│備註：共9次。                                                                               │
│      實際犯罪所得合計共6000元。                                                            │
└──────────────────────────────────────────────┘
【附表二】交易對象：范聖凱
┌─┬────┬────┬───┬──────────┬───────────┬───────┐
│編│  時間  │交易之第│交易之│每次交易利潤之計算  │         證據         │所犯罪名與所科│
│  │        │二級毒品│方式、│（獲利計算式依被告  │                      │之刑          │
│  │        │之重量及│地點  │ 供述之進價計算）   │                      │              │
│號│        │價錢    │      │                    │                      │              │
│  │        │（公克、│      ├──────────┤                      │              │
│  │        │新臺幣）│      │     犯罪所得       │                      │              │
│  │        │        │      │     （新臺幣）     │                      │              │
│  │        │        │      │                    │                      │              │
│  │        │        │      │                    │                      │              │
├─┼────┼────┼───┼──────────┼─────┬─────┼───────┤
│一│99年9月 │1包約   │以電話│利潤不詳            │1.被告之供│新北市政府│林為蒼販賣第二│
│  │28日21時│0.25公克│聯絡，│                    │  述及自白│警察局新店│級毒品，累犯，│
│  │許至23時│500元   │約在臺│被告供述取得毒品價格│ （見偵三 │分局99年12│處有期徒刑年│
│  │4分許   │        │北縣中│每0.5公克1000元（即1│  卷第28頁│月29日新北│柒月。未扣案之│
│  │        │        │和市南│公克2000元），依此計│  、本院卷│警店刑字第│販毒所得新臺幣│
│  │        │        │山路62│出獲利計算式為500－ │  第14頁、│0000000000│伍佰元沒收，如│
│  │        │        │之19號│（2000 ×0.25）＝0元│  第139頁 │號函暨所附│全部或一部不能│
│  │        │        │4 樓附│                    │  至第142 │臺灣檢驗科│沒收時，以其財│
│  │        │        │近    │                    │  頁）    │技股份有限│產抵償之。扣案│
│  │        │        │      │                    │          │公司99年12│如附表貳編號四│
│  │        │        │      │                    │2.證人范聖│月15日UL/2│、五所示之物均│
│  │        │        │      ├──────────┤  凱於偵查│010/C02240│沒收。        │
│  │        │        │      │實際犯罪所得：500元 │  中之具結│04濫用藥物│              │
│  │        │        │      │                    │  證述（見│檢驗報告（│              │
│  │        │        │      │                    │  偵三卷第│見本院卷第│              │
│  │        │        │      │                    │  3頁）   │48至49頁、│              │
│  │        │        │      │                    │          │第57頁）  │              │
│  │        │        │      │                    │3.99年9月 │          │              │
│  │        │        │      │                    │  28日通訊│【內容為：│              │
│  │        │        │      │                    │  監察譯文│檢體編號G0│              │
│  │        │        │      │                    │  （見偵一│990522（證│              │
│  │        │        │      │                    │  卷第150 │人范聖凱）│              │
│  │        │        │      │                    │  頁）    │呈安非他命│              │
│  │        │        │      │                    │          │類陽性反應│              │
│  │        │        │      │                    │          │】        │              │
│  │        │        │      │                    │          │          │              │
│  │        │        │      │                    │          │          │              │
│  │        │        │      │                    │          │          │              │
├─┼────┼────┼───┼──────────┼─────┤          ├───────┤
│二│99年9月 │1包約   │以電話│利潤不詳            │1.被告之供│          │林為蒼販賣第二│
│  │30日20時│0.2公克 │聯絡，│                    │  述及自白│          │級毒品，累犯，│
│  │5分許至 │400元   │約在臺│被告供述取得毒品價格│  （見偵三│          │處有期徒刑年│
│  │21分許  │        │北縣中│每0.5公克1000元（即1│  卷第28頁│          │柒月。未扣案之│
│  │        │        │和市南│公克2000元），依此獲│  、本院卷│          │販毒所得新臺幣│
│  │        │（起訴書│山路62│利計算式為400－（200│  第14頁、│          │肆佰元沒收，如│
│  │        │漏載重量│之19號│0×0.2）＝0元       │  第139頁 │          │全部或一部不能│
│  │        │）      │4樓附 │                    │  至第142 │          │沒收時，以其財│
│  │        │        │近    │                    │  頁）    │          │產抵償之。扣案│
│  │        │        │      │                    │          │          │如附表貳編號四│
│  │        │        │      │                    │2.證人范聖│          │、五所示之物均│
│  │        │        │      ├──────────┤  凱於偵查│          │沒收。        │
│  │        │        │      │實際犯罪所得：400元 │  中之具結│          │              │
│  │        │        │      │                    │  證述（見│          │              │
│  │        │        │      │                    │  偵三卷第│          │              │
│  │        │        │      │                    │  3頁）   │          │              │
│  │        │        │      │                    │          │          │              │
│  │        │        │      │                    │3.99年9月 │          │              │
│  │        │        │      │                    │  30日通訊│          │              │
│  │        │        │      │                    │  監察譯文│          │              │
│  │        │        │      │                    │  （見偵一│          │              │
│  │        │        │      │                    │  卷第151 │          │              │
│  │        │        │      │                    │  頁）    │          │              │
│  │        │        │      │                    │          │          │              │
│  │        │        │      │                    │4 證人范盛│          │              │
│  │        │        │      │                    │  凱於警詢│          │              │
│  │        │        │      │                    │  時業稱：│          │              │
│  │        │        │      │                    │  當時交給│          │              │
│  │        │        │      │                    │  被告 1千│          │              │
│  │        │        │      │                    │  元，但還│          │              │
│  │        │        │      │                    │  之前600 │          │              │
│  │        │        │      │                    │  元，另購│          │              │
│  │        │        │      │                    │  買1小包 │          │              │
│  │        │        │      │                    │  （即400 │          │              │
│  │        │        │      │                    │  元）等語│          │              │
│  │        │        │      │                    │  （見偵二│          │              │
│  │        │        │      │                    │  卷第48頁│          │              │
│  │        │        │      │                    │  ），應認│          │              │
│  │        │        │      │                    │  定本次毒│          │              │
│  │        │        │      │                    │  品交易金│          │              │
│  │        │        │      │                    │  額為4百 │          │              │
│  │        │        │      │                    │  元。    │          │              │
│  │        │        │      │                    │          │          │              │
│  │        │        │      │                    │          │          │              │
│  │        │        │      │                    │          │          │              │
│  │        │        │      │                    │          │          │              │
│  │        │        │      │                    │          │          │              │
├─┼────┼────┼───┼──────────┼─────┤          ├───────┤
│三│99年10月│1包約   │以電話│被告取得毒品價格每0.│1.被告之供│          │林為蒼販賣第二│
│  │1日12時 │0.2公克 │聯絡，│5公克1000元（即1公克│  述及自白│          │級毒品，累犯，│
│  │28分許  │500元   │約在臺│2000元）            │  （見偵三│          │處有期徒刑年│
│  │        │        │北縣中│                    │  卷第28頁│          │捌月。未扣案之│
│  │        │        │和市南│獲利100元，計算式為 │  、本院卷│          │販毒所得新臺幣│
│  │        │        │山路62│500－（2000×0.2）＝│  第14頁、│          │伍佰元沒收，如│
│  │        │        │之19號│100元               │  第139頁 │          │全部或一部不能│
│  │        │        │4樓附 ├──────────┤  至第142 │          │沒收時，以其財│
│  │        │（起訴書│近之全│實際犯罪所得：500元 │  頁）    │          │產抵償之。扣案│
│  │        │漏載重量│家便利│                    │          │          │如附表貳編號四│
│  │        │）      │商店  │                    │2.證人范聖│          │、五所示之物均│
│  │        │        │      │                    │  凱於偵查│          │沒收。        │
│  │        │        │      │                    │  中之具結│          │              │
│  │        │        │      │                    │  證述（見│          │              │
│  │        │        │      │                    │  偵三卷第│          │              │
│  │        │        │      │                    │  3頁）   │          │              │
│  │        │        │      │                    │          │          │              │
│  │        │        │      │                    │3.99年9月 │          │              │
│  │        │        │      │                    │  30日通訊│          │              │
│  │        │        │      │                    │  監察譯文│          │              │
│  │        │        │      │                    │ （見偵一 │          │              │
│  │        │        │      │                    │  卷第151 │          │              │
│  │        │        │      │                    │  頁）    │          │              │
├─┼────┼────┼───┼──────────┼─────┤          ├───────┤
│四│99年10月│1包0.5  │以電話│利潤不詳            │1.被告之供│          │林為蒼販賣第二│
│  │5日0時50│公克    │聯絡，│                    │  述及自白│          │級毒品，累犯，│
│  │分許    │1000元  │約在臺│被告供述取得毒品價格│  （見偵三│          │處有期徒刑年│
│  │        │        │北縣中│每0.5公克1000元（即1│  卷第28頁│          │柒月。未扣案之│
│  │        │        │和市南│公克2000元），依此獲│  、本院卷│          │販毒所得新臺幣│
│  │        │        │山路62│利計算式為10 00－（2│  第14頁、│          │壹仟元沒收，如│
│  │        │        │之19號│000×0.5）＝0元     │  第139頁 │          │全部或一部不能│
│  │        │        │4樓附 │                    │  至第142 │          │沒收時，以其財│
│  │        │        │近    │                    │  頁）    │          │產抵償之。扣案│
│  │        │        │      │                    │          │          │如附表貳編號四│
│  │        │        │      ├──────────┤2.證人范聖│          │、五所示之物均│
│  │        │        │      │實際犯罪所得：1000元│  凱於偵查│          │沒收。        │
│  │        │        │      │                    │  中之具結│          │              │
│  │        │        │      │                    │  證述（見│          │              │
│  │        │        │      │                    │  偵三卷第│          │              │
│  │        │        │      │                    │  3至4頁）│          │              │
│  │        │        │      │                    │          │          │              │
│  │        │        │      │                    │3.99年9月 │          │              │
│  │        │        │      │                    │  30日通訊│          │              │
│  │        │        │      │                    │  監察譯文│          │              │
│  │        │        │      │                    │ （見偵一 │          │              │
│  │        │        │      │                    │  卷第153 │          │              │
│  │        │        │      │                    │  頁）    │          │              │
│  │        │        │      │                    │          │          │              │
│  │        │        │      │                    │4.證人范聖│          │              │
│  │        │        │      │                    │  凱於偵查│          │              │
│  │        │        │      │                    │  中已結證│          │              │
│  │        │        │      │                    │  ：當場有│          │              │
│  │        │        │      │                    │  交付500 │          │              │
│  │        │        │      │                    │  元等語（│          │              │
│  │        │        │      │                    │  見偵三卷│          │              │
│  │        │        │      │                    │  第4頁） │          │              │
│  │        │        │      │                    │  ，雖又表│          │              │
│  │        │        │      │                    │  示該500 │          │              │
│  │        │        │      │                    │  元係還之│          │              │
│  │        │        │      │                    │  前欠款，│          │              │
│  │        │        │      │                    │  但其未具│          │              │
│  │        │        │      │                    │  體指出為│          │              │
│  │        │        │      │                    │  何次欠款│          │              │
│  │        │        │      │                    │  ，兼以證│          │              │
│  │        │        │      │                    │  人另證稱│          │              │
│  │        │        │      │                    │  同日嗣又│          │              │
│  │        │        │      │                    │  還600元 │          │              │
│  │        │        │      │                    │  等情（詳│          │              │
│  │        │        │      │                    │  後編號五│          │              │
│  │        │        │      │                    │  所述），│          │              │
│  │        │        │      │                    │  已足償還│          │              │
│  │        │        │      │                    │  本次賒欠│          │              │
│  │        │        │      │                    │  之500元 │          │              │
│  │        │        │      │                    │  ，故認此│          │              │
│  │        │        │      │                    │  次毒品交│          │              │
│  │        │        │      │                    │  易，被告│          │              │
│  │        │        │      │                    │  已收取全│          │              │
│  │        │        │      │                    │  部款項（│          │              │
│  │        │        │      │                    │  即1000元│          │              │
│  │        │        │      │                    │  ）。    │          │              │
│  │        │        │      │                    │          │          │              │
│  │        │        │      │                    │          │          │              │
│  │        │        │      │                    │          │          │              │
├─┼────┼────┼───┼──────────┼─────┤          ├───────┤
│五│99年10月│1包約   │以電話│利潤不詳            │1.被告之供│          │林為蒼販賣第二│
│  │5日18 時│0.2公克 │聯絡，│                    │  述及自白│          │級毒品，累犯，│
│  │43分至44│400元   │約在臺│被告供述取得毒品價格│ （見偵三 │          │處有期徒刑年│
│  │分許    │        │北縣中│每0.5公克1000元（即1│  卷第28頁│          │柒月。未扣案之│
│  │        │        │和市南│公克2000元），依此獲│  、本院卷│          │販毒所得新臺幣│
│  │        │        │山路62│利計算式為400－（200│  第14頁、│          │肆佰元沒收，如│
│  │        │        │之19號│0×0.2 ）＝0元      │  第139頁 │          │全部或一部不能│
│  │        │        │4樓附 │                    │  至第142 │          │沒收時，以其財│
│  │        │        │近    │                    │  頁）    │          │產抵償之。扣案│
│  │        │        │      │                    │          │          │如附表貳編號四│
│  │        │        │      │                    │2.證人范聖│          │、五所示之物均│
│  │        │        │      ├──────────┤  凱於偵查│          │沒收。        │
│  │        │        │      │實際犯罪所得：400元 │  中之具結│          │              │
│  │        │        │      │                    │  證述（見│          │              │
│  │        │（起訴書│      │                    │  偵三卷第│          │              │
│  │        │漏載重量│      │                    │  4頁）   │          │              │
│  │        │）      │      │                    │          │          │              │
│  │        │        │      │                    │3.99年9月3│          │              │
│  │        │        │      │                    │  0日通訊 │          │              │
│  │        │        │      │                    │  監察譯文│          │              │
│  │        │        │      │                    │ （見偵一 │          │              │
│  │        │        │      │                    │  卷第153 │          │              │
│  │        │        │      │                    │  至 154頁│          │              │
│  │        │        │      │                    │  ）      │          │              │
│  │        │        │      │                    │          │          │              │
│  │        │        │      │                    │4.證人范聖│          │              │
│  │        │        │      │                    │  凱於偵查│          │              │
│  │        │        │      │                    │  中結證：│          │              │
│  │        │        │      │                    │  此次當場│          │              │
│  │        │        │      │                    │  交1000元│          │              │
│  │        │        │      │                    │  ，但還之│          │              │
│  │        │        │      │                    │  前之600 │          │              │
│  │        │        │      │                    │  元等語，│          │              │
│  │        │        │      │                    │  被告亦於│          │              │
│  │        │        │      │                    │  警詢明確│          │              │
│  │        │        │      │                    │  供稱：這│          │              │
│  │        │        │      │                    │  次只收40│          │              │
│  │        │        │      │                    │  0元等語 │          │              │
│  │        │        │      │                    │  （見偵二│          │              │
│  │        │        │      │                    │  卷第21頁│          │              │
│  │        │        │      │                    │  、偵三卷│          │              │
│  │        │        │      │                    │  第4 頁）│          │              │
│  │        │        │      │                    │  ，則被告│          │              │
│  │        │        │      │                    │  除編號五│          │              │
│  │        │        │      │                    │  所示毒品│          │              │
│  │        │        │      │                    │  款項400 │          │              │
│  │        │        │      │                    │  元已全數│          │              │
│  │        │        │      │                    │  收取之外│          │              │
│  │        │        │      │                    │  ，並已收│          │              │
│  │        │        │      │                    │  取前述編│          │              │
│  │        │        │      │                    │  號四證人│          │              │
│  │        │        │      │                    │  范聖凱原│          │              │
│  │        │        │      │                    │  賒欠之50│          │              │
│  │        │        │      │                    │  0元部分 │          │              │
│  │        │        │      │                    │  。      │          │              │
│  │        │        │      │                    │          │          │              │
│  │        │        │      │                    │          │          │              │
│  │        │        │      │                    │          │          │              │
├─┼────┼────┼───┼──────────┼─────┤          ├───────┤
│六│99年10月│1包0.4  │以電話│被告取得毒品價格每0.│1.被告之供│          │林為蒼販賣第二│
│  │10日13時│公克    │聯絡，│5公克1000元（即1公克│  述及自白│          │級毒品，累犯，│
│  │59分許至│1000元  │約在臺│2000元）            │ （見偵三 │          │處有期徒刑年│
│  │14時42  │        │北縣中│                    │  卷第28頁│          │捌月。未扣案之│
│  │分許    │        │和市南│獲利200元，計算式為1│  、本院卷│          │販毒所得新臺幣│
│  │        │        │山路62│000－（2000×0.4）＝│  第14頁、│          │壹仟元沒收，如│
│  │        │        │之19號│200元               │  第139頁 │          │全部或一部不能│
│  │        │        │4樓附 ├──────────┤  至第142 │          │沒收時，以其財│
│  │        │        │近    │實際犯罪所得：1000元│  頁）    │          │產抵償之。扣案│
│  │        │（起訴書│      │                    │          │          │如附表貳編號四│
│  │        │漏載重量│      │                    │2.證人范聖│          │、五所示之物均│
│  │        │）      │      │                    │  凱於偵查│          │沒收。        │
│  │        │        │      │                    │  中之具結│          │              │
│  │        │        │      │                    │  證述（見│          │              │
│  │        │        │      │                    │  偵三卷第│          │              │
│  │        │        │      │                    │  4頁）   │          │              │
│  │        │        │      │                    │3.99年9月 │          │              │
│  │        │        │      │                    │  30日通訊│          │              │
│  │        │        │      │                    │  監察譯文│          │              │
│  │        │        │      │                    │ （見偵一 │          │              │
│  │        │        │      │                    │  卷第156 │          │              │
│  │        │        │      │                    │  頁）    │          │              │
│  │        │        │      │                    │          │          │              │
├─┼────┼────┼───┼──────────┼─────┤          ├───────┤
│七│99年10月│1包約   │以電話│利潤不詳            │1.被告之供│          │林為蒼販賣第二│
│  │13日0時 │0.2公克 │聯絡，│                    │  述及自白│          │級毒品，累犯，│
│  │34分許至│400元   │約在臺│被告供述取得毒品價格│ （見偵三 │          │處有期徒刑年│
│  │2時43分 │        │北縣中│每0.5公克1000元（即1│  卷第28頁│          │柒月。未扣案之│
│  │許      │        │和市南│公克2000元），依此獲│  、本院卷│          │販毒所得新臺幣│
│  │        │        │山路62│利計算式為400－（200│  第14頁、│          │肆佰元沒收，如│
│  │        │        │之19號│0×0.2）＝0元       │  第139頁 │          │全部或一部不能│
│  │        │        │4樓附 │                    │  至第142 │          │沒收時，以其財│
│  │        │（起訴書│近    │                    │  頁）    │          │產抵償之。扣案│
│  │        │漏載重量│      │                    │          │          │如附表貳編號四│
│  │        │）      │      │                    │2.證人范聖│          │、五所示之物均│
│  │        │        │      │                    │  凱於偵查│          │沒收。        │
│  │        │        │      ├──────────┤  中之具結│          │              │
│  │        │        │      │實際犯罪所得：400元 │  證述（見│          │              │
│  │        │        │      │                    │  偵三卷第│          │              │
│  │        │        │      │                    │  4頁）   │          │              │
│  │        │        │      │                    │3.99年9月 │          │              │
│  │        │        │      │                    │  30日通訊│          │              │
│  │        │        │      │                    │  監察譯文│          │              │
│  │        │        │      │                    │ （見偵一 │          │              │
│  │        │        │      │                    │  卷第157 │          │              │
│  │        │        │      │                    │  頁）    │          │              │
│  │        │        │      │                    │          │          │              │
│  │        │        │      │                    │          │          │              │
│  │        │        │      │                    │          │          │              │
│  │        │        │      │                    │          │          │              │
│  │        │        │      │                    │          │          │              │
│  │        │        │      │                    │          │          │              │
├─┼────┼────┼───┼──────────┼─────┤          ├───────┤
│八│99年10月│2包共約 │以電話│利潤不詳            │1.被告之供│          │林為蒼販賣第二│
│  │13日18時│0.4公克 │聯絡，│                    │  述及自白│          │級毒品，累犯，│
│  │34分許  │800元   │約在臺│被告供述取得毒品價格│ （見偵三 │          │處有期徒刑年│
│  │        │        │北縣中│每 0.5 公克 1000 元 │  卷第28頁│          │捌月。未扣案之│
│  │        │        │和市南│（即 1 公克 2000 元 │  、本院卷│          │販毒所得新臺幣│
│  │        │        │山路62│），依此獲利計算式為│  第14頁、│          │捌佰元沒收，如│
│  │        │        │之19號│800－（2000×0.4）＝│  第139頁 │          │全部或一部不能│
│  │        │        │4樓附 │0元                 │  至第142 │          │沒收時，以其財│
│  │        │        │近    ├──────────┤  頁）    │          │產抵償之。扣案│
│  │        │        │      │實際犯罪所得：800元 │          │          │如附表貳編號四│
│  │        │        │      │                    │2.證人范聖│          │、五所示之物均│
│  │        │        │      │                    │  凱於偵查│          │沒收。        │
│  │        │（起訴書│      │                    │  中之具結│          │              │
│  │        │漏載重量│      │                    │  證述（見│          │              │
│  │        │）      │      │                    │  偵三卷第│          │              │
│  │        │        │      │                    │  4頁）   │          │              │
│  │        │        │      │                    │          │          │              │
│  │        │        │      │                    │3.99年9月 │          │              │
│  │        │        │      │                    │  30日通訊│          │              │
│  │        │        │      │                    │  監察譯文│          │              │
│  │        │        │      │                    │ （見偵一 │          │              │
│  │        │        │      │                    │  卷第158 │          │              │
│  │        │        │      │                    │  頁）    │          │              │
│  │        │        │      │                    │          │          │              │
│  │        │        │      │                    │4.證人范聖│          │              │
│  │        │        │      │                    │  凱雖曾稱│          │              │
│  │        │        │      │                    │  ：係以80│          │              │
│  │        │        │      │                    │  0元購買0│          │              │
│  │        │        │      │                    │  .5公克並│          │              │
│  │        │        │      │                    │  分裝成2 │          │              │
│  │        │        │      │                    │  袋等情（│          │              │
│  │        │        │      │                    │  見偵三卷│          │              │
│  │        │        │      │                    │  第4頁） │          │              │
│  │        │        │      │                    │  ，但被告│          │              │
│  │        │        │      │                    │  已於本院│          │              │
│  │        │        │      │                    │  時當庭供│          │              │
│  │        │        │      │                    │  承分2包 │          │              │
│  │        │        │      │                    │  之部分，│          │              │
│  │        │        │      │                    │  每包大概│          │              │
│  │        │        │      │                    │  係如同40│          │              │
│  │        │        │      │                    │  0元1包的│          │              │
│  │        │        │      │                    │  量（即每│          │              │
│  │        │        │      │                    │  包約0.2 │          │              │
│  │        │        │      │                    │  公克）等│          │              │
│  │        │        │      │                    │  語無誤（│          │              │
│  │        │        │      │                    │  見本院卷│          │              │
│  │        │        │      │                    │  第139頁 │          │              │
│  │        │        │      │                    │  、第141 │          │              │
│  │        │        │      │                    │  頁背面）│          │              │
│  │        │        │      │                    │  ，因被告│          │              │
│  │        │        │      │                    │  已供稱以│          │              │
│  │        │        │      │                    │  不虧本為│          │              │
│  │        │        │      │                    │  原則等語│          │              │
│  │        │        │      │                    │  ，如前所│          │              │
│  │        │        │      │                    │  述，故認│          │              │
│  │        │        │      │                    │  定如上。│          │              │
│  │        │        │      │                    │          │          │              │
│  │        │        │      │                    │          │          │              │
│  │        │        │      │                    │          │          │              │
├─┴────┴────┴───┴──────────┴─────┴─────┴───────┤
│備註：共8次。                                                                               │
│      實際犯罪所得共5000元。                                                                │
└──────────────────────────────────────────────┘
【附表三】交易對象：康淑娥
┌─┬────┬────┬───┬──────────┬───────────┬───────┐
│編│  時間  │交易之第│交易之│每次交易利潤之計算  │         證據         │所犯罪名與所科│
│  │        │二級毒品│方式、│（獲利計算式依被告  │                      │之刑          │
│號│        │之重量及│地點  │ 供述之進價計算）   │                      │              │
│  │        │價錢    │      │                    │                      │              │
│  │        │（公克、│      ├──────────┤                      │              │
│  │        │新臺幣）│      │     犯罪所得       │                      │              │
│  │        │        │      │     （新臺幣）     │                      │              │
│  │        │        │      │                    │                      │              │
│  │        │        │      │                    │                      │              │
├─┼────┼────┼───┼──────────┼─────┬─────┼───────┤
│一│99年10月│1包約   │以電話│被告取得毒品價格每0.│1.被告之供│新北市政府│林為蒼販賣第二│
│  │6日22時 │0.2公克 │聯絡，│5公克1000元（即1公克│  述及自白│警察局新店│級毒品，累犯，│
│  │2分許至 │500元   │約在臺│2000元）            │  （見偵三│分局99年12│處有期徒刑年│
│  │23時26分│        │北縣中│                    │  卷第27頁│月29日新北│柒月。未扣案之│
│  │許      │        │和市南│獲利100元，計算式為 │  、本院卷│警店刑字第│販毒所得新臺幣│
│  │        │        │山路62│500－（2000×0.2）＝│  第14頁、│0000000000│伍佰元沒收，如│
│  │        │        │之19號│100元               │  第139頁 │號函暨所附│全部或一部不能│
│  │        │        │4樓   ├──────────┤  背面至第│臺灣檢驗科│沒收時，以其財│
│  │        │        │      │實際犯罪所得：500元 │  142頁） │技股份有限│產抵償之。扣案│
│  │        │        │      │                    │          │公司99年12│如附表貳編號四│
│  │        │（起訴書│      │                    │2.證人康淑│月15日UL/2│、五所示之物均│
│  │        │漏載重量│      │                    │  娥於偵查│010/C02240│沒收。        │
│  │        │）      │      │                    │  中之具結│03濫用藥物│              │
│  │        │        │      │                    │  證述（見│檢驗報告（│              │
│  │        │        │      │                    │  偵三卷第│本院卷第46│              │
│  │        │        │      │                    │  22頁）  │至 47 頁、│              │
│  │        │        │      │                    │          │第 56 頁）│              │
│  │        │        │      │                    │3.99年9月 │          │              │
│  │        │        │      │                    │  28日通訊│【內容為：│              │
│  │        │        │      │                    │  監察譯文│檢體編號  │              │
│  │        │        │      │                    │ （見偵一 │G0000000（│              │
│  │        │        │      │                    │  卷第135 │證人康淑娥│              │
│  │        │        │      │                    │  頁）    │）呈安非他│              │
│  │        │        │      │                    │          │命類陽性反│              │
│  │        │        │      │                    │4 證人康淑│應】      │              │
│  │        │        │      │                    │  娥未證述│          │              │
│  │        │        │      │                    │  以 500元│          │              │
│  │        │        │      │                    │  購得毒品│          │              │
│  │        │        │      │                    │  之重量，│          │              │
│  │        │        │      │                    │  經被告於│          │              │
│  │        │        │      │                    │  本院審理│          │              │
│  │        │        │      │                    │  時供承：│          │              │
│  │        │        │      │                    │  大約0.2 │          │              │
│  │        │        │      │                    │  公克左右│          │              │
│  │        │        │      │                    │  等語詳確│          │              │
│  │        │        │      │                    │  （見本院│          │              │
│  │        │        │      │                    │  卷第139 │          │              │
│  │        │        │      │                    │  頁背面  │          │              │
│  │        │        │      │                    │  ），故依│          │              │
│  │        │        │      │                    │  此認定。│          │              │
│  │        │        │      │                    │          │          │              │
├─┼────┼────┼───┼──────────┼─────┤          ├───────┤
│二│99年10月│1包約   │以電話│被告取得毒品價格每0.│1.被告之供│          │林為蒼販賣第二│
│  │12日1時 │0.2公克 │聯絡，│5公克1000元（即1公克│  述及自白│          │級毒品，累犯，│
│  │44分許  │500元   │約在  │2000元）            │  （見偵三│          │處有期徒刑年│
│  │        │        │臺北縣│                    │  卷第27頁│          │柒月。未扣案之│
│  │        │        │中和市│獲利100元，計算式為5│  、本院卷│          │販毒所得新臺幣│
│  │        │        │南山路│00－（2000×0.2）＝ │  第14頁、│          │伍佰元沒收，如│
│  │        │        │62之19│100元               │  第139頁 │          │全部或一部不能│
│  │        │        │號4樓 ├──────────┤  背面至第│          │沒收時，以其財│
│  │        │        │      │實際犯罪所得：500元 │  142頁） │          │產抵償之。扣案│
│  │        │        │      │                    │          │          │如附表貳編號四│
│  │        │（起訴書│      │                    │2.證人康淑│          │、五所示之物均│
│  │        │漏載重量│      │                    │  娥於偵查│          │沒收。        │
│  │        │）      │      │                    │  中之具結│          │              │
│  │        │        │      │                    │  證述（見│          │              │
│  │        │        │      │                    │  偵三卷第│          │              │
│  │        │        │      │                    │  22頁）  │          │              │
│  │        │        │      │                    │          │          │              │
│  │        │        │      │                    │3.99年9月 │          │              │
│  │        │        │      │                    │  30日通訊│          │              │
│  │        │        │      │                    │  監察譯文│          │              │
│  │        │        │      │                    │ （見偵一 │          │              │
│  │        │        │      │                    │  卷第136 │          │              │
│  │        │        │      │                    │  至137頁 │          │              │
│  │        │        │      │                    │  ）      │          │              │
│  │        │        │      │                    │          │          │              │
│  │        │        │      │                    │4 證人康淑│          │              │
│  │        │        │      │                    │  娥未證述│          │              │
│  │        │        │      │                    │  以 500元│          │              │
│  │        │        │      │                    │  購得毒品│          │              │
│  │        │        │      │                    │  之重量，│          │              │
│  │        │        │      │                    │  經被告於│          │              │
│  │        │        │      │                    │  本院審理│          │              │
│  │        │        │      │                    │  時供承：│          │              │
│  │        │        │      │                    │  大約0.2 │          │              │
│  │        │        │      │                    │  公克左右│          │              │
│  │        │        │      │                    │  等語無訛│          │              │
│  │        │        │      │                    │  （見本院│          │              │
│  │        │        │      │                    │  卷第139 │          │              │
│  │        │        │      │                    │  頁背面  │          │              │
│  │        │        │      │                    │  ），故依│          │              │
│  │        │        │      │                    │  此認定。│          │              │
│  │        │        │      │                    │          │          │              │
├─┼────┼────┼───┼──────────┼─────┤          ├───────┤
│三│99年10月│1包約   │以電話│被告取得毒品價格每0.│1.被告之供│          │林為蒼販賣第二│
│  │24日2時 │0.2公克 │聯絡，│5公克1000元（即1公克│  述及自白│          │級毒品，累犯，│
│  │18分許  │500元   │約在臺│2000元）            │  （見偵三│          │處有期徒刑年│
│  │        │        │北縣中│                    │  卷第27頁│          │捌月。未扣案之│
│  │        │        │和市南│獲利100元，計算式為5│  、本院卷│          │販毒所得新臺幣│
│  │        │        │山路62│00－（2000×0.2）＝1│  第14頁、│          │伍佰元沒收，如│
│  │        │        │之19號│00元                │  第139頁 │          │全部或一部不能│
│  │        │        │4樓樓 ├──────────┤  背面至第│          │沒收時，以其財│
│  │        │        │下    │實際犯罪所得：500元 │  142頁） │          │產抵償之。扣案│
│  │        │        │      │                    │          │          │如附表貳編號四│
│  │        │        │      │                    │2.證人康淑│          │、五所示之物均│
│  │        │（起訴書│      │                    │  娥於偵查│          │沒收。        │
│  │        │漏載重量│      │                    │  中之具結│          │              │
│  │        │）      │      │                    │  證述（見│          │              │
│  │        │        │      │                    │  偵三卷第│          │              │
│  │        │        │      │                    │  22頁）  │          │              │
│  │        │        │      │                    │          │          │              │
│  │        │        │      │                    │3.99年9月 │          │              │
│  │        │        │      │                    │  30日通訊│          │              │
│  │        │        │      │                    │  監察譯文│          │              │
│  │        │        │      │                    │ （見偵一 │          │              │
│  │        │        │      │                    │  卷第138 │          │              │
│  │        │        │      │                    │  頁）    │          │              │
│  │        │        │      │                    │          │          │              │
│  │        │        │      │                    │4 證人康淑│          │              │
│  │        │        │      │                    │  娥未證述│          │              │
│  │        │        │      │                    │  以 500元│          │              │
│  │        │        │      │                    │  購得毒品│          │              │
│  │        │        │      │                    │  之重量，│          │              │
│  │        │        │      │                    │  經被告於│          │              │
│  │        │        │      │                    │  本院審理│          │              │
│  │        │        │      │                    │  時供承：│          │              │
│  │        │        │      │                    │  大約0.2 │          │              │
│  │        │        │      │                    │  公克左右│          │              │
│  │        │        │      │                    │  等語無誤│          │              │
│  │        │        │      │                    │  （見本院│          │              │
│  │        │        │      │                    │  卷第139 │          │              │
│  │        │        │      │                    │  頁背面  │          │              │
│  │        │        │      │                    │  ），故依│          │              │
│  │        │        │      │                    │  此認定。│          │              │
├─┴────┴────┴───┴──────────┴─────┴─────┴───────┤
│備註：共3次。                                                                               │
│      實際犯罪所得共1500元。                                                                │
└──────────────────────────────────────────────┘
【附表四】交易對象：林明義
┌─┬────┬────┬───┬──────────┬───────────┬───────┐
│編│  時間  │交易之第│交易之│每次交易利潤之計算  │         證據         │所犯罪名與所科│
│  │        │二級毒品│方式、│（獲利計算式依被告  │                      │之刑          │
│  │        │之重量及│地點  │ 供述之進價計算）   │                      │              │
│號│        │價錢    │      │                    │                      │              │
│  │        │（公克、│      ├──────────┤                      │              │
│  │        │新臺幣）│      │     犯罪所得       │                      │              │
│  │        │        │      │     （新臺幣）     │                      │              │
│  │        │        │      │                    │                      │              │
│  │        │        │      │                    │                      │              │
├─┼────┼────┼───┼──────────┼─────┬─────┼───────┤
│一│99年9月 │1包約   │以電話│被告取得毒品價格每0.│1.被告之供│新北市政府│林為蒼販賣第二│
│  │29日8時 │0.2公克 │聯絡，│5公克1000元（即1公克│  述及自白│警察局新店│級毒品，累犯，│
│  │49分許至│500元   │約在臺│2000元）            │ （見偵三 │分局99年12│處有期徒刑年│
│  │9時21分 │        │北縣中│                    │  卷第27頁│月29日新北│柒月。未扣案之│
│  │許      │        │和市南│                    │  、本院卷│警店刑字第│販毒所得新臺幣│
│  │        │        │山路62│獲利100元，計算式為 │  第14頁、│0000000000│伍佰元沒收，如│
│  │        │（起訴書│之19號│500－（2000×0.2）＝│  第139頁 │號函暨所附│全部或一部不能│
│  │        │漏載重量│4樓樓 │100元               │  至第142 │技股份有限│沒收時，以其財│
│  │        │）      │下    ├──────────┤  頁）    │公司99年12│產抵償之。扣案│
│  │        │        │      │實際犯罪所得：500元 │          │月15日UL/2│如附表貳編號四│
│  │        │        │      │                    │2.證人林明│010/C02240│、五所示之物均│
│  │        │        │      │                    │  義於偵查│06濫用藥物│沒收。        │
│  │        │        │      │                    │  中之具結│檢驗報告（│              │
│  │        │        │      │                    │  證述（見│本院卷第44│              │
│  │        │        │      │                    │  偵三卷第│至 45 頁、│              │
│  │        │        │      │                    │  12至13頁│第 55 頁）│              │
│  │        │        │      │                    │  ）      │          │              │
│  │        │        │      │                    │          │【內容為：│              │
│  │        │        │      │                    │3.99年9月 │檢體編號G0│              │
│  │        │        │      │                    │  28日通訊│990524（證│              │
│  │        │        │      │                    │  監察譯文│人林明義）│              │
│  │        │        │      │                    │ （見偵一 │呈安非他命│              │
│  │        │        │      │                    │  卷第122 │類陽性反應│              │
│  │        │        │      │                    │  頁、偵二│】        │              │
│  │        │        │      │                    │  卷第94頁│          │              │
│  │        │        │      │                    │  ）      │          │              │
│  │        │        │      │                    │          │          │              │
│  │        │        │      │                    │4 證人林明│          │              │
│  │        │        │      │                    │  義未證述│          │              │
│  │        │        │      │                    │  500 元購│          │              │
│  │        │        │      │                    │  得毒品之│          │              │
│  │        │        │      │                    │  重量，經│          │              │
│  │        │        │      │                    │  被告於本│          │              │
│  │        │        │      │                    │  院審理時│          │              │
│  │        │        │      │                    │  供認應該│          │              │
│  │        │        │      │                    │  也係 0.2│          │              │
│  │        │        │      │                    │  公克等語│          │              │
│  │        │        │      │                    │  明確（見│          │              │
│  │        │        │      │                    │  本院卷第│          │              │
│  │        │        │      │                    │  14頁、13│          │              │
│  │        │        │      │                    │  9頁背面 │          │              │
│  │        │        │      │                    │  ），故依│          │              │
│  │        │        │      │                    │  此認定。│          │              │
│  │        │        │      │                    │          │          │              │
│  │        │        │      │                    │          │          │              │
├─┼────┼────┼───┼──────────┼─────┤          ├───────┤
│二│99年10月│1包約   │以電話│被告取得毒品價格每0.│1.被告之供│          │林為蒼販賣第二│
│  │8日18時1│0.2公克 │聯絡，│5公克1000元（即1公克│  述及自白│          │級毒品，累犯，│
│  │分許    │500元   │約在臺│2000元）            │  （見偵三│          │處有期徒刑年│
│  │        │        │北縣中│                    │  卷第27頁│          │捌月。未扣案之│
│  │        │        │和市南│獲利100元，計算式為 │  、本院卷│          │販毒所得新臺幣│
│  │        │        │山路62│500－（2000×0.2）＝│  第 14頁 │          │伍佰元沒收，如│
│  │        │        │之19號│100元               │  、139頁 │          │全部或一部不能│
│  │        │        │4樓附 │                    │  背面至第│          │沒收時，以其財│
│  │        │        │近    ├──────────┤  142頁） │          │產抵償之。扣案│
│  │        │        │      │實際犯罪所得：500元 │          │          │如附表貳編號四│
│  │        │        │      │                    │2.證人林明│          │、五所示之物均│
│  │        │（起訴書│      │                    │  義於偵查│          │沒收。        │
│  │        │漏載重量│      │                    │  中之具結│          │              │
│  │        │）      │      │                    │  證述（見│          │              │
│  │        │        │      │                    │  偵三卷第│          │              │
│  │        │        │      │                    │  13頁）  │          │              │
│  │        │        │      │                    │          │          │              │
│  │        │        │      │                    │3.99年9月 │          │              │
│  │        │        │      │                    │  30日通訊│          │              │
│  │        │        │      │                    │  監察譯文│          │              │
│  │        │        │      │                    │ （見偵一 │          │              │
│  │        │        │      │                    │  卷第123 │          │              │
│  │        │        │      │                    │  頁、偵二│          │              │
│  │        │        │      │                    │  卷第95頁│          │              │
│  │        │        │      │                    │  ）      │          │              │
│  │        │        │      │                    │          │          │              │
│  │        │        │      │                    │4 證人林明│          │              │
│  │        │        │      │                    │  義未證述│          │              │
│  │        │        │      │                    │  500 元購│          │              │
│  │        │        │      │                    │  得毒品之│          │              │
│  │        │        │      │                    │  重量，經│          │              │
│  │        │        │      │                    │  被告於本│          │              │
│  │        │        │      │                    │  院審理時│          │              │
│  │        │        │      │                    │  供認應該│          │              │
│  │        │        │      │                    │  也係 0.2│          │              │
│  │        │        │      │                    │  公克等語│          │              │
│  │        │        │      │                    │  無誤（見│          │              │
│  │        │        │      │                    │  本院卷第│          │              │
│  │        │        │      │                    │  14頁、13│          │              │
│  │        │        │      │                    │  9頁背面 │          │              │
│  │        │        │      │                    │  ），故依│          │              │
│  │        │        │      │                    │  此認定。│          │              │
├─┴────┴────┴───┴──────────┴─────┴─────┴───────┤
│備註：共2次。                                                                               │
│      實際犯罪所得共1000元。                                                                │
└──────────────────────────────────────────────┘
【附表五】交易對象：曾科超
┌─┬────┬────┬───┬──────────┬───────────┬───────┐
│編│時間    │交易之第│交易之│每次交易利潤之計算  │         證據         │所犯罪名與所科│
│  │        │二級毒品│方式、│（獲利計算式依被告  │                      │之刑          │
│號│        │之重量及│地點  │ 供述之進價計算）   │                      │              │
│  │        │價錢    │      ├──────────┤                      │              │
│  │        │（公克、│      │     犯罪所得       │                      │              │
│  │        │新臺幣）│      │     （新臺幣）     │                      │              │
│  │        │        │      │                    │                      │              │
│  │        │        │      │                    │                      │              │
├─┼────┼────┼───┼──────────┼─────┬─────┼───────┤
│一│99年10月│1包約0.1│以電話│被告取得毒品價格每0.│1.被告之供│新北市政府│林為蒼販賣第二│
│  │1日18時 │至0.2公 │聯絡，│5公克1000元（即1公克│  述及自白│警察局新店│級毒品，累犯，│
│  │56分許  │克      │約在臺│2000元）            │  （見偵三│分局99年12│處有期徒刑年│
│  │        │500元   │北縣板│                    │  卷第28頁│月29日新北│柒月。未扣案之│
│  │        │        │橋市三│至少獲利100元，計算 │  、本院卷│警店刑字第│販毒所得新臺幣│
│  │        │        │民路之│式為500－（2000 ×0.│  第14頁、│0000000000│伍佰元沒收，如│
│  │        │        │國際牌│2）＝100            │  第139頁 │號函暨所附│全部或一部不能│
│  │        │        │電器  │                    │  背面至第│臺灣檢驗科│沒收時，以其財│
│  │        │        │公    ├──────────┤  142頁） │技股份有限│產抵償之。扣案│
│  │        │        │司附近│實際犯罪所得：500元 │          │公司99年12│如附表貳編號四│
│  │        │        │      │                    │2.證人曾科│月15日UL/2│、五所示之物均│
│  │        │        │      │                    │  超於警詢│010/C02240│沒收。        │
│  │        │（起訴書│      │                    │  中之陳述│08濫用藥物│              │
│  │        │漏載重量│      │                    │  、偵查中│檢驗報告（│              │
│  │        │）      │      │                    │  之具結證│本院卷第50│              │
│  │        │        │      │                    │  述（見偵│至 51 頁、│              │
│  │        │        │      │                    │  二卷第56│第 58 頁）│              │
│  │        │        │      │                    │  頁、偵三│          │              │
│  │        │        │      │                    │  卷第9頁 │【內容為：│              │
│  │        │        │      │                    │  ）      │檢體編號G0│              │
│  │        │        │      │                    │          │990526（證│              │
│  │        │        │      │                    │3.99年9月 │人曾科超）│              │
│  │        │        │      │                    │  28日通訊│呈安非他命│              │
│  │        │        │      │                    │  監察譯文│類甲基安非│              │
│  │        │        │      │                    │ （見偵一 │他命陽性反│              │
│  │        │        │      │                    │  卷第171 │應】      │              │
│  │        │        │      │                    │  頁）    │          │              │
│  │        │        │      │                    │          │          │              │
│  │        │        │      │                    │4 證人曾科│          │              │
│  │        │        │      │                    │  超僅證述│          │              │
│  │        │        │      │                    │  係以500 │          │              │
│  │        │        │      │                    │  元買一點│          │              │
│  │        │        │      │                    │  點毒品之│          │              │
│  │        │        │      │                    │  情，經被│          │              │
│  │        │        │      │                    │  告於本院│          │              │
│  │        │        │      │                    │  時供明係│          │              │
│  │        │        │      │                    │  大概0.1 │          │              │
│  │        │        │      │                    │  、0.2 公│          │              │
│  │        │        │      │                    │  克等語（│          │              │
│  │        │        │      │                    │  見本院卷│          │              │
│  │        │        │      │                    │  第139頁 │          │              │
│  │        │        │      │                    │  背面），│          │              │
│  │        │        │      │                    │  故依此認│          │              │
│  │        │        │      │                    │  定。    │          │              │
│  │        │        │      │                    │          │          │              │
├─┴────┴────┴───┴──────────┴─────┴─────┴───────┤
│備註：共1次。                                                                               │
│      實際犯罪所得共500元。                                                                 │
└──────────────────────────────────────────────┘
【附表六】交易對象：蔡璟祺
┌─┬────┬────┬───┬──────────┬───────────┬───────┐
│編│時間    │交易之第│交易之│每次交易利潤之計算  │         證據         │所犯罪名與所科│
│  │        │二級毒品│方式、│（獲利計算式依被告  │                      │之刑          │
│號│        │之重量及│地點  │ 供述之進價計算）   │                      │              │
│  │        │價錢    │      ├──────────┤                      │              │
│  │        │（公克、│      │    犯罪所得        │                      │              │
│  │        │新臺幣）│      │    （新臺幣）      │                      │              │
│  │        │        │      │                    │                      │              │
│  │        │        │      │                    │                      │              │
├─┼────┼────┼───┼──────────┼─────┬─────┼───────┤
│一│99年10月│1包約0.3│以電話│被告取得毒品價格每0.│1.被告之供│新北市政府│林為蒼販賣第二│
│  │8日22時 │至0.4公 │聯絡，│5公克1000元（即1公克│  述及自白│警察局新店│級毒品，累犯，│
│  │44分許  │克      │約在臺│2000元）            │  （見偵三│分局99年12│處有期徒刑年│
│  │        │1000元  │北縣中│                    │  卷第28頁│月29日新北│捌月。未扣案之│
│  │        │        │和市景│至少獲利200元，計算 │  、本院卷│警店刑字第│販毒所得新臺幣│
│  │        │        │平路巷│式為1000－（2000×0.│  第14頁、│0000000000│壹仟元沒收，如│
│  │        │        │口    │4）＝200元          │  第139頁 │號函暨所附│全部或一部不能│
│  │        │        │      ├──────────┤  背面至第│臺灣檢驗科│沒收時，以其財│
│  │        │        │      │實際犯罪所得：1000元│  142頁） │技股份有限│產抵償之。扣案│
│  │        │（起訴書│      │                    │          │公司99年12│如附表貳編號四│
│  │        │漏載重量│      │                    │2.證人蔡璟│月15日UL/2│、五所示之物均│
│  │        │）      │      │                    │  祺於警詢│010/C02240│沒收。        │
│  │        │        │      │                    │  中之陳述│02濫用藥物│              │
│  │        │        │      │                    │  、偵查中│檢驗報告（│              │
│  │        │        │      │                    │  之具結證│本院卷第  │              │
│  │        │        │      │                    │  述（見偵│42 至 43頁│              │
│  │        │        │      │                    │  二卷第32│、第 54頁 │              │
│  │        │        │      │                    │  頁、偵三│）        │              │
│  │        │        │      │                    │  卷第18頁│          │              │
│  │        │        │      │                    │  ）      │【內容為：│              │
│  │        │        │      │                    │          │檢體編號G0│              │
│  │        │        │      │                    │3.99年9月2│990520（證│              │
│  │        │        │      │                    │  8日通訊 │人蔡璟祺）│              │
│  │        │        │      │                    │  監察譯文│呈安非他命│              │
│  │        │        │      │                    │ （見偵一 │類陽性反應│              │
│  │        │        │      │                    │  卷第187 │】        │              │
│  │        │        │      │                    │  頁）    │          │              │
│  │        │        │      │                    │          │          │              │
├─┴────┴────┴───┴──────────┴─────┴─────┴───────┤
│備註：共1次。                                                                               │
│      實際犯罪所得共1000元。                                                                │
└──────────────────────────────────────────────┘
附表貳
（扣案物部分）
┌─┬────────┬─────┬──────────┬───────┐
│編│     品名       │單位/數量 │所有人/持有人/保管人│    備註      │
│號│                │          │                    │              │
├─┼────────┼─────┼──────────┼───────┤
│一│安非他命吸食器  │1組       │                    │1、臺北縣政府 │
├─┼────────┼─────┤                    │   警察局新店 │
│二│安非他命玻璃球  │2粒       │                    │   分局99年12 │
├─┼────────┼─────┤                    │   月13日北縣 │
│三│甲基安非他命    │3小包     │                    │   警店刑字第 │
│  │                │（初驗總毛│                    │   0000000000 │
│  │                │重1.53公克│                    │   號函（見偵 │
│  │                │，總淨重0.│                    │   一卷第200至│
│  │                │81公克；經│                    │   200頁背面）│
│  │                │鑑驗後毛重│                    │   。         │
│  │                │1.5490公克│                    │              │
│  │                │，淨重0.84│                    │2、臺北縣政府 │
│  │                │40公克，取│                    │   警察局新店 │
│  │                │樣0.0002公│                    │   分局扣押物 │
│  │                │克，餘重0.│                    │   品目錄表（ │
│  │                │8438公克）│                    │   見偵二卷第6│
│  │                │          │                    │   3頁）。    │
│  │                │          │                    │              │
├─┼────────┼─────┤      林為蒼        │3、編號三、六 │
│四│行動電話        │1支       │                    │   部分：     │
│  │（含SIM卡1張）  │          │                    │   臺北縣政府 │
├─┼────────┼─────┤                    │   警察局新店 │
│五│分裝袋          │1包       │                    │   分局查獲涉 │
│  │（未使用）      │（共46個）│                    │   嫌違反毒品 │
├─┼────────┼─────┤                    │   危害防制條 │
│六│安非他命殘渣袋  │3只       │                    │   例案件毒品 │
│  │                │          │                    │   初步鑑驗報 │
│  │                │          │                    │   告單（見偵 │
│  │                │          │                    │   二卷第67頁 │
│  │                │          │                    │   ）。       │
│  │                │          │                    │              │
│  │                │          │                    │4、編號三部分 │
│  │                │          │                    │   ：         │
│  │                │          │                    │   99年12月21 │
│  │                │          │                    │   日交通部民 │
│  │                │          │                    │   用航空局航 │
│  │                │          │                    │   空醫務中心 │
│  │                │          │                    │   航藥鑑字第 │
│  │                │          │                    │   0000000號毒│
│  │                │          │                    │   品鑑定書（ │
│  │                │          │                    │   見偵三卷第 │
│  │                │          │                    │   108頁）。  │
│  │                │          │                    │              │
│  │                │          │                    │5、被告林為蒼 │
│  │                │          │                    │   另違反毒品 │
│  │                │          │                    │   危害防制條 │
│  │                │          │                    │   例第 10 條 │
│  │                │          │                    │   施用第二級 │
│  │                │          │                    │   毒品之罪嫌 │
│  │                │          │                    │   ，業經檢察 │
│  │                │          │                    │   官起訴，本 │
│  │                │          │                    │   院另案審理 │
│  │                │          │                    │   中（如前所 │
│  │                │          │                    │   述）。     │
│  │                │          │                    │              │
└─┴────────┴─────┴──────────┴───────┘
┌─┬────────┬─────┬──────────┬───────┐
│  │第二級毒品安非他│1包（毛重 │                    │1、臺北縣政府 │
│七│命              │0.12公克，│                    │   警察局新店 │
│  │                │淨重0.02公│                    │   分局扣押物 │
│  │                │克）      │                    │   品目錄表（ │
│  │                │          │                    │   見偵三卷第 │
├─┼────────┼─────┤                    │   58頁）。   │
│八│安非他命吸食器  │1組       │      林福祥        │              │
│  │                │          │                    │2、臺北縣政府 │
├─┼────────┼─────┤                    │   警察局新店 │
│九│鏟管            │2支       │                    │   分局查獲毒 │
│  │                │          │                    │   品危害防制 │
│  │                │          │                    │   條例案件毒 │
│  │                │          │                    │   品初步鑑驗 │
│  │                │          │                    │   報告單（見 │
│  │                │          │                    │   偵三卷第60 │
│  │                │          │                    │   頁）。     │
│  │                │          │                    │              │
│  │                │          │                    │3、證人林福祥 │
│  │                │          │                    │   於警詢中供 │
│  │                │          │                    │   稱：扣案毒 │
│  │                │          │                    │   品（編號七 │
│  │                │          │                    │   ）係99年11 │
│  │                │          │                    │   月26日18時 │
│  │                │          │                    │   至19時，以1│
│  │                │          │                    │   000元向被告│
│  │                │          │                    │   購得等語（ │
│  │                │          │                    │   見偵三卷第4│
│  │                │          │                    │   3頁），此部│
│  │                │          │                    │   分扣案物核 │
│  │                │          │                    │   與本案無干 │
│  │                │          │                    │   。         │
│  │                │          │                    │              │
├─┴────────┴─────┴──────────┴───────┤
│備註：附表貳編號四、五之扣案物沒收                                    │
└───────────────────────────────────┘
附錄：本案論罪科刑法條全文
毒品危害防制條例第4條
製造、運輸、販賣第一級毒品者，處死刑或無期徒刑；處無期徒
刑者，得併科新臺幣2千萬元以下罰金。
製造、運輸、販賣第二級毒品者，處無期徒刑或7年以上有期徒
刑，得併科新臺幣1千萬元以下罰金。
製造、運輸、販賣第三級毒品者，處5年以上有期徒刑，得併科
新臺幣7百萬元以下罰金。
製造、運輸、販賣第四級毒品者，處3年以上10年以下有期徒刑
，得併科新臺幣3百萬元以下罰金。
製造、運輸、販賣專供製造或施用毒品之器具者，處1年以上7
年以下有期徒刑，得併科新臺幣1百萬元以下罰金。
前五項之未遂犯罰之。